臺灣高雄地方法院刑事判決　　　　　　　94年度重訴字第99號
公　訴　人　臺灣高雄地方法院檢察署檢察官
被　　　告　乙○○
　　　　　　　　　　（另案在臺灣臺北看守所羈押中）
選任辯護人　蔡錫欽律師
被　　　告　丙○○
　　　　　　　　　　（另案在臺灣第二監獄執行中）
選任辯護人　陳正達律師
　　　　　　蔡錫欽律師
被　　　告　戊○○
　　　　　　　　　　（另案在臺灣高雄第二監獄執行中）
　　　　　　甲○○
上二人共同
選任辯護人　鄭國安律師
　　　　　　吳麗珠律師
上列被告因違反毒品危害防制條例案件，經檢察官提起公訴（94
年度偵字第16624 、16643 、17769 、18312 號）及移送併辦（
94偵字第27094 、27095 號、95年度偵字第8281號），本院判決
如下：
    主  文
丙○○共同連續製造第二級毒品，累犯，處有期徒刑拾伍年。扣
案如附表十一（Ａ）、（Ｃ）、（Ｅ）所示之甲基安非他命及液
態甲基安非他命，均沒收銷燬之；如附表十一（Ｂ）、（Ｄ）、
（Ｆ）所示之物品，均沒收。
戊○○共同連續製造第二級毒品，處有期徒刑拾肆年。扣案如附
表十一（Ａ）、（Ｃ）、（Ｅ）所示之甲基安非他命及液態甲基
安非他命，均沒收銷燬之；如附表十一（Ｂ）、（Ｄ）、（Ｆ）
所示之物品，均沒收。
甲○○共同製造第二級毒品，累犯，處有期徒刑捌年。扣案如附
表十一（Ｃ）所示之甲基安非他命及液態甲基安非他命，均沒收
銷燬之；如附表十一（Ｄ）所示之物品，均沒收。
乙○○被訴部分，公訴不受理。
    事  實
一、丙○○前因違反槍砲彈藥刀械管制條例案件，經最高法院以
    81年度臺上字第5185號判處有期徒刑9 年2 月確定，於民國
    84年11月28日假釋出監，所餘刑期於90年1 月4 日屆滿，其
    間未經撤銷假釋，已執行論。甲○○前因違反肅清煙毒條例
    及麻醉藥品管理條例案件，分別經臺灣臺北地方地方法院以
    82年度訴字第2540號判處有期徒刑3 年、以82年度易字第79
    91號判處有期徒刑3 月，經定應執行刑有期徒刑3 年3 月確
    定，於84年8 月26日假釋出監。旋因違反肅清煙毒條例，經
    臺灣臺南地方法院以86年訴字第497 號判處有期徒刑3 年4
    月確定，與上開殘刑1 年10月20日接續執行，復於89年2 月
    23日假釋出監。嗣再經撤銷假釋，執行殘刑2 年6 月27日，
    於93年4 月30日縮短刑期執行完畢。
二、詎丙○○猶未知警惕，復與戊○○（綽號「矮仔文」）、乙○○（綽號「阿重」，另經判決不受理）、彭玉文（綽號「
    小羅」）、宋子威（綽號「小威」）均明知甲基安非他命屬
    第二級毒品，依法不得製造、販賣及持有，竟共同基於製造
    第二級毒品甲基安非他命（起訴書誤載為安非他命）之犯意
    聯絡，丙○○、戊○○及乙○○並基於概括之犯意聯絡，由
    戊○○於94年5 月間購買製載運製造甲基安非他命之工具及
    原料，至乙○○提供之臺北縣新店市○○路○段附近「安和
    宮」與土地公廟間之鐵皮屋（下稱「安和宮」附近鐵皮屋）
    存放，作為製造甲基安非他命之場所，復由乙○○負責購買
    製造甲基安非他命需用之丙酮等化學藥品、反應罐及橡皮管
    等物，並委請彭玉文提供測試酸鹼值所用之試紙等物，俟原
    料器具均備妥後，即由戊○○負責教授製作甲基安非他命技
    術，與丙○○、乙○○共同於94年5 月21日凌晨，共同在「
    安和宮」附近鐵皮屋內，完成製造甲基安非他命之第一階段
    （鹵化）工作。繼於94年5 月21日深夜間，在上開鐵皮屋內
    進行製造甲基安非他命之第二階段（氫化）工作。彭玉文並
    依宋子威指示，攜帶試紙供測試所製成之液態甲基安非他命
    酸鹼值使用。俟丙○○、乙○○及宋子威於95年5 月22日上
    午8 時許，完成製造甲基安非他命之第二階段（氫化）工作
    後，即由宋子威駕車，與彭玉文合力將製成含有甲基安非他
    命成分之滷水（俗稱「黑水」），及如附表一所示之製造器
    具、化學藥品，運往彭玉文位於臺北縣淡水鎮下圭柔山56巷
    3 號住處，交由彭玉文以不鏽鋼鍋加入食鹽熬煮滷水。彭玉
    文並於95年5 月22日上午11時許，將熬煮完畢之液態甲基安
    非他命以塑膠盒盛裝，置於其所有之冰箱冷凍庫內，利用冰
    箱低溫結晶，而完成製造甲基安非他命之第三階段（純化）
    工作。嗣因法務部調查局南部機動工作組（下稱調查局南機
    組）調查員經長期通訊監察，得悉上情，乃於94年5 月23日
    中午12時許，會同臺南縣警察局、臺北市南區憲兵隊、海巡
    署臺北機動查緝隊、臺北縣新店分局人員，分持拘票及搜索
    票前往彭玉文上址住處及上開「安和宮」附近鐵皮屋內執行
    拘提、搜索，在彭玉文上址住處查獲彭玉文及宋子威，並扣
    得如附表一所示之甲基安非他命結晶成品毛重約14公斤（驗
    後淨重約12 ,610 公克）、液態甲基安非他命毛重約12公斤
    （驗餘淨重約10,500公克）、丙○○等人所有如附表一所示
    之製造器具及原料；復於「安和宮」附近鐵皮屋內則扣得丙○○等人所有如附表二所示之製造器具及原料（下稱犯罪事
    實(一)）。
三、丙○○、戊○○及乙○○因未遭緝獲，乃承前概括犯意聯絡
    ，於94年6 月間，由丙○○出資購買製造甲基安非他命之原
    料及器具，並指派乙○○向戊○○學習製造甲基安非他命之
    技術。戊○○則提供其位於苗栗縣竹南鎮○○路16巷30號、
    竹圍街71巷13號住處及附近保安林60號鐵皮屋，作為製造甲
    基安非他命之處所，聯絡購買製造器具及原料，復委請同基
    於上開犯意聯絡之甲○○打造製造甲基安非他命所用之大型
    反應罐1 個，並在上址協助戊○○綑綁製造甲基安非他命所
    用之反應罐、搖臺，共同完成製造甲基安非他命。嗣因調查
    局南機組調查員經通訊監察得悉上情，乃於94年7 月29日晚
    間10時30分許，會同臺南縣警察局員警，分持拘票及搜索票
    前往戊○○上址住處及保安林60號鐵皮屋內執行拘提、搜索
    ，在戊○○上址住處查獲戊○○及甲○○，並扣得如附表三
    所示之甲基安非他命結晶毛重0.72公斤（驗餘淨重100 公克
    ）、液態安非他命毛重2.6 公斤（驗餘淨重1,600 公克），
    及戊○○等人所有如附表三、四所示之製造器具及原料；復
    於保安林60號鐵皮屋扣得如附表五所示甲基安非他命結晶毛
    重8.8 公斤（驗餘淨重5,800 公克）、液態安非他命毛重6
    公斤（驗餘淨重5,000 公克），及戊○○等人所有如附表五
    所示之製造器具及原料（下稱犯罪事實(二)）。
四、丙○○、戊○○及乙○○三人於上開位於苗栗縣竹南鎮之製
    造甲基安非他命處所遭查獲前，另於94年6 月間，承前概括
    犯意聯絡，由丙○○負責出資並提供其位於臺南縣新營市土
    庫71之7 舊宅後方之果園之場地，由乙○○放置貨櫃屋1 間
    （下稱果園後方貨櫃屋），作為製造甲基安非他命之場所。
    並由戊○○於95年7 月20日前後，提供已完成第一階段鹵化
    反應之氯甲麻黃素2 桶，交由乙○○在上址貨櫃屋內，完成
    製造甲基安非他命第二階段（氫化）工作後，將含有甲基安
    非他命成分之滷水（即俗稱「黑水」）加食鹽熬煮，將熬煮
    完畢之液態甲基安非他命分裝至塑膠盒，置入冰箱內冷藏以
    進行結晶純化。乙○○復於95年7 月21日下午某時，以電話
    向丙○○報告其已製有甲基安非他命結晶，並請丙○○攜帶
    大型瓷盤前來，以利大量結晶。丙○○聞訊即於94年7 月22
    日，攜帶大型瓷盤南下。嗣因調查局南機組調查員經通訊監
    察得悉上情，乃於95年7 月22日中午12時許，會同臺南縣警
    察局、海巡署澎湖查緝隊、高雄小港分局人員，前往丙○○
    上址舊宅及後方果園貨櫃屋，在該貨櫃屋內當場查獲逮捕丙○○及乙○○，並在丙○○上址舊宅及後方果園貨櫃屋內，
    扣得如附表六所示甲基安非他命結晶毛重約1 公斤（淨重約
    990 公克）、液態安非他命毛重共36.5公斤，淨重共約33,2
    00公克），及乙○○等人所有如附表六所示之製造器具及原
    料；在乙○○所有車號8602－DK號自小客車內扣得乙○○所
    有如附表七所示之製造器具及原料；在丙○○之妻張佩珊手
    提包內扣得如附表八所示物品；並至乙○○住處高雄縣湖內
    鄉○○路105 巷4 弄1 號9 樓5 之2 及工作地點高雄縣湖內
    鄉○○路新瑞都休閒購物中心扣得乙○○所有如附表九、十
    所示之製造器具及原料（下稱犯罪事實(三)）。
五、案經法務部調查局南部機動工作組及臺南縣警察局報請臺灣
    高雄地方法院檢察署檢察官偵查起訴、法務部調查局臺北縣
    調查站及南部機動工作組報請臺灣臺北地方法院檢察署檢察
    官呈請臺灣高等法院檢察署檢察長令轉臺灣高雄地方法院檢
    察署檢察官移送併辦。
    理  由
壹、證據能力部分：
一、按被告以外之人於偵查中向檢察官所為之陳述，除顯有不可
    信之情況者外，得為證據，刑事訴訟法第159 條之1 第2 項
    定有明文。本件證人即共同被告丙○○、戊○○、乙○○、
    甲○○於偵查中向檢察官所為之陳述，均經具結以擔保其陳
    述之真實性，並未表示檢察官有何不當訊問，均基於任意性
    而為陳述，嗣於審判中到庭陳述，已給予被告及辯護人詰問
    之機會，其對質詰問權已受保障，證人於偵查中向檢察官所
    為陳述並無顯不可信之特別狀況，依上規定，均得為證據。
二、次按被告以外之人於檢察事務官、司法警察官或司法警察調
    查中所為之陳述，與審判中不符時，其先前之陳述具有較可
    信之特別情況，且為證明犯罪事實存否所必要者，得為證據
    ，刑事訴訟法第159 條之2 定有明文。本件證人即共同被告
    丙○○、戊○○、乙○○、甲○○於調查局調查員詢問時所
    為之陳述，與嗣後於審判中陳述內容均有不符，本院審酌證
    人於調查局調查員詢問時所為之陳述，未與被告同庭接受訊
    問，較無人情壓力，且遽受拘提逮捕，即與其他共同被告隔
    離，並無串證機會，而未受外界之污染，較少權衡利害關係
    ，較於本院審理時與被告同庭陳述時，心理狀況較有人情壓
    力，且與偵查、審判中因證據開示得悉對於自身及其他共犯
    有利及不利之證據，經長期權衡個人與其他共犯間之利害關
    係後，果翻異前詞，將原先陳述多數犯罪事實均係共同決意
    且參與，均改由共同被告其中一人各自承擔證據對其不利之
    犯罪事實，分別犯罪事實改稱係由其中一人獨力完成云云，
    足認已受不當影響甚明。本院認渠等先前於警詢中之陳述，
    顯然較具可信之特別情況，且為證明被告丙○○、乙○○、
    戊○○、甲○○本件犯罪存否所必要，揆諸前開規定，均得
    為證據。
三、末按被告以外之人（包括證人、鑑定人、告訴人、被害人及
    共同被告等）於審判外之陳述雖不符刑事訴訟法第159 條之
    1 至4 等條文之規定，而經當事人於審判程序同意作為證據
    ，法院審酌該言詞陳述或書面陳述作成時之情況，認為適當
    者，亦得為證據；當事人、代理人或辯護人於法院調查證據
    時，知有刑事訴訟法第159 條第1 項不得為證據之情形，而
    未於言詞辯論終結前聲明異議者，視為有前項之同意，同法
    第159 條之5 定有明文。立法意旨在於傳聞證據未經當事人
    之反對詰問予以核實，原則上先予排除。惟若當事人已放棄
    反對詰問權，於審判程序中表明同意該等傳聞證據可作為證
    據；或於言詞辯論終結前未聲明異議，基於尊重當事人對傳
    聞證據之處分權，及證據資料愈豐富，愈有助於真實發見之
    理念，且強化言詞辯論主義，使訴訟程序得以順暢進行，上
    開傳聞證據亦均具有證據能力。本件被告丙○○、戊○○、
    甲○○等人及其辯護人於本院準備程序及審理程序時就檢察
    官所提之證據，包括證人即另案共同被告彭玉文、宋子威、
    丙○○於另案偵查中向法務部調查局調查員、臺灣臺北地方
    法院檢察署檢察官及於臺灣臺北地方法院法官審判中所為之
    陳述、法務部調查局通訊監察譯文、鑑定通知書，及本案卷
    內其他供述及書證等均不爭執，且本院審酌文書作成之形式
    或證人之供述，均無瑕疵、與待證事實具有關聯性等情況，
    認為適當，應認得為證據，揆諸前開說明，就本案所引用之
    供述、書面證據均具有證據能力。
貳、認定事實所憑證據及被告之辯解：
    訊據被告丙○○於本院審理中矢口否認有何製造甲基安非他
    命犯行，辯稱：伊均未參與上開三件製造甲基安非他命犯行
    ，僅係受被告乙○○之託，代購大型瓷盤返回其位於臺南縣
    新營市土庫71之7 舊宅，於調查局調查員及員警在上址後方
    果園貨櫃屋內查獲被告乙○○時恰巧在場而已。訊據被告戊○○於本院審理中坦承有於94年6 月間在其位於苗栗縣竹南
    鎮○○路16巷30號、竹圍街71巷13號及附近保安林60號鐵皮
    屋製造甲基安非他命等情（即犯罪事實(二)），並坦認被告乙○○在臺南縣新營市土庫71之7 後方果園製造甲基安非他命
    （即犯罪事實(三)）所用之黑水係伊交予同案被告乙○○，惟
    矢口否認有與同案被告丙○○、乙○○、另案被告彭玉文、
    宋子威共同在臺北縣新店市○○路○ 段「安和宮」附近鐵皮
    屋（第一、二階段）及臺北縣淡水鎮下圭柔山56巷3 號（第
    三階段）製造甲基安非他命（即犯罪事實(一)），及與丙○○
    、乙○○共同在臺南縣新營市土庫71之7 後方果園貨櫃屋內
    製造甲基安非他命（即犯罪事實(三)）。辯稱：伊對於犯罪事
    實(一)完全不知情；至於犯罪事實(三)係因伊積欠被告丙○○債
    務，於丙○○指派乙○○前來收取債務時，無錢償還，而交
    予乙○○黑水一批以抵債，非與丙○○、乙○○共同製造云
    云。訊據被告甲○○亦矢口否認有何製造甲基安非他命犯行
    ，辯稱：伊僅係受戊○○之託，定作並交付大型反應罐予戊○○，不知該大型反應罐係製造甲基安非他命之用；於調查
    局調查員及員警在苗栗縣竹南鎮○○路16巷30號查獲被告戊○○恰巧在場而已。經查：
一、臺北縣新店市○○路○ 段「安和宮」附近鐵皮屋及臺北縣淡
    水鎮下圭柔山56巷3 號即犯罪事實(一)部分：
(一)調查局南機組調查員經長期通訊監察，於94年5 月23日中午
    12時許，會同臺南縣警察局、臺北市南區憲兵隊、海巡署臺
    北機動查緝隊、臺北縣新店分局人員，分持拘票及搜索票前
    往另案被告彭玉文位於臺北縣淡水鎮下圭柔山56巷3 號住處
    及臺北縣新店市○○路○ 段「安和宮」附近鐵皮屋內執行拘
    提、搜索，在另案被告彭玉文上址住處查獲彭玉文及宋子威
    ，並扣得如附表一所示之甲基安非他命結晶成品毛重約14公
    斤（驗後淨重約12,610公克）、液態甲基安非他命毛重約12
    公斤（驗餘淨重約10,500公克）、如附表一所示之製造器具
    及原料；復於「安和宮」附近鐵皮屋內則扣得如附表二所示
    之製造器具及原料等情，有通訊監察書、拘票、搜索票、搜
    索扣押筆錄、目錄表、現場採證照片在卷可稽（臺灣臺北地
    方法院檢察署94年度偵字第8882號卷第4 、5 、32至37、49
    至52、56至63、68至89、90至105 、151 至156 、185 至18
    7 、221 至226 頁）。且扣案之甲基安非他命結晶及液態甲
    基安非他命經送驗結果，均含甲基安非他命成分（甲基安非
    他命結晶成品毛重約14公斤〈驗後淨重約12,610公克〉、液
    態甲基安非他命毛重約12公斤〈驗餘淨重約10,500公克〉）
    ，亦有法務部調查局鑑驗通知書1 份及扣案物品照片在卷可
    稽（臺灣臺北地方法院檢察署94年度偵字第15458 號卷第7
    至48頁）。
(二)被告戊○○於偵查中供稱：「（檢察官問：有無拿黑水給彭
    玉文放在臺北縣淡水鎮彭玉文住處？）那是彭玉文向我要的
    」、「（黑水哪來的？）我以前學做（甲基安非他命）剩下
    的，我是在苗栗那邊做的」、「（製作技術哪來的？）聽人
    家在講自己再學」等語（臺灣高雄地方法院檢察署94年度他
    字第5735號卷第29頁背面、第30頁）；於臺灣臺北地方法院
    94年度重訴字第62號案件審理中亦陳稱：我把黑水交給彭玉
    文，其他製造器具放在新店市安和宮附近鐵皮屋，是拜託乙○○、彭玉文幫我放的（臺灣臺北地方法院94年度重訴字第
    62號卷(二)第40至46頁）。證人即共同被告乙○○則於偵查中
    證稱：臺北縣新店市○○路○段安和宮附近鐵皮屋內搜到的
    製造甲基安非他命器具都是戊○○帶去的，臺北縣淡水鎮下
    圭柔山56巷3 號彭玉文住處搜到的黑水是戊○○交給彭玉文
    的，戊○○拿黑水給我們，黑水再過濾冷凍就是初結晶，初
    結晶再過濾冷凍就是結晶品等語（臺灣高雄地方法院檢察署
    94年度他字第5735號卷第23頁）。被告乙○○於臺灣臺北地
    方法院94年度重訴字第62號案件審理中另自承：我曾經幫戊○○購買丙酮、濾紙、甲劑，我在買丙酮時已經知道戊○○
    會製造甲基安非他命等語（臺灣臺北地方法院94年度重訴字
    第62號卷(二)第105 頁）。證人即另案被告彭玉文於調查局調
    查員詢問時證稱：在臺北縣淡水鎮下圭柔山56巷3 號我的住
    處搜到冰箱上層已接近結晶之甲基安非他命成品是綽號「矮
    仔文」之戊○○所有，是戊○○先在臺北縣新店市○○路○
    段安和宮附近鐵皮屋內完成製造甲基安非他命第二階段後，
    運到我住處來冷凍等待結晶，冰箱冷藏室內的液態甲基安非
    他命是戊○○以小油桶裝桶運過來送給我。戊○○教我只要
    經過「將呈冰沙狀態之半結晶之甲基安非他命撈起，放入濾
    布擰乾秤重，再加入一半重量的水，煮沸加入活性碳粉，再
    用濾紙過濾等待冷卻後，再放入冷藏室，重複以上步驟多次
    ，即可再結晶出甲基安非他命成品」，我都是依照戊○○教
    我的方法製造甲基安非他命。94年5 月22日凌晨5 、6 時許
    ，戊○○要我送化學試紙到安和宮附近鐵皮屋，我看到他用
    搖台在搖一個桶子，我知道他是在做甲基安非他命，鐵皮屋
    內上有氫氣瓶、大玻璃瓶等工具。戊○○多半是一個人在製
    造甲基安非他命，有時候會叫綽號「小威」之宋子威幫忙搬
    東西，綽號「阿重」之乙○○係居中仲介，並提供安和宮附
    近鐵皮屋給戊○○作為製造甲基安非他命之場所等語（臺灣
    臺北地方法院檢察署94年度偵字第8882號卷第11、12頁）。
    同案被告乙○○另於偵查中自承其父林信雄係上址安和宮之
    廟公，證人林信雄對此並不否認，並證稱安和宮附近之鐵皮
    屋之鑰匙係由乙○○、林重利及林家豪三兄弟持有，平日亦
    僅有乙○○等三兄弟在鐵皮屋進出，我有看到乙○○買一個
    反應爐放在鐵皮屋等語（上開偵卷第39頁）。證人即另案被
    告宋子威亦於臺灣臺北地方法院94年度重訴字第62號案件審
    理中陳稱：好幾次看到我舅舅彭玉文在淡水住處煮黑色的液
    體，我猜與製造甲基安非他命有關等語（臺灣臺北地方法院
    94年度重訴字第62號卷(二)第107 頁）。足見扣案之製造甲基
    安非他命器具係被告戊○○所有，由被告乙○○提供安和宮
    附近之鐵皮屋供戊○○放置，作為製造甲基安非他命之場所
    ，於完成第二階段之製造工作後，再將製成之黑水，運交另
    案被告彭玉文在其位於臺北縣淡水鎮下圭柔山56巷3 號彭玉
    文住處，完成熬煮、冷凍、結晶等第三階段之製造工作等情
    甚明。
(三)另依卷附之通訊監察譯文所載（業經臺灣臺北地方法院94年
    度重訴字第62號案件審理中當庭勘驗通訊監察錄音光碟經核
    屬實），與此部分犯罪事實相關之通話內容如下：
  1.94年5 月17日晚間8 時12分許，被告乙○○以另案被告彭玉
    文所使用之0000000000號行動電話與化學工廠老闆「老仔」
    （閩南語音譯）聯絡，洽談購買製造安非他命原料事宜：
    阿重（即乙○○）：喂！老闆，我是大胖那個啦！
    老仔：我知道！我知道！
    阿重：那個TC我要1萬2千CC 啦！
    老仔：喔！這樣剛好3罐。
    阿重：啊！那個丙酮要8桶啦！那個1桶多少？
    老仔：1千8啦！
    阿重：喔！這樣那10桶好了。
    老仔：喔！10桶就對了，好！
    （臺灣臺北地方法院檢察署94年度偵字第8882號卷第88頁）
  2.94年5 月18日上午9 時7 分許，被告乙○○又以0000000000
    號行動電話與「老仔」聯絡，表示要1 桶甲劑。
    （同上偵卷第89頁）
  3.94年5 月18日下午2 時30分許，被告乙○○以其所使用之00
    00000000號行動電話與綽號「雷仔」之人聯絡，表示其將要
    北上，後於同日下午2 時45分、3 時18分、3 時52分、5 時
    19分、5 時50分、5 時53分、晚間7 時3 分許，均以上揭00
    00000000號行動電話與綽號「雷仔」之人聯絡，討論所欲購
    買之化學藥品「BASF」（巴斯夫）之外觀、重量及數量：
    阿重：……我跟你講啦，他那個一袋應該是25啦！
    雷仔：是25還是10？
    阿重：25啦！那現在就是我朋友要一起上去嗎！
    雷仔：上去就要處理了嗎？
    阿重：喂！雷仔，就照先前講的那樣好了。因為我有跟老大
          通電話了啦！老大說那個也要先給人家看行不行用啦
          ！所以就照先前這樣就好了！……人家說那個有一個
          三角形標誌，在那個箱子還是袋子外面。
    雷仔：三角形的標誌喔！我問他一下看看。
    阿重：那個有一個三角形，是以25為基礎的。
    雷仔：可是我看那好像是桶子的呢！
    阿重：是、是，但是那個外觀上有一個三角形的嗎？
    雷仔：我跟你講那個「BASF」啦！他的廠牌是那個德國「巴
          斯夫」啦！
    阿重：「巴斯夫」喔！
    雷仔：嗯！「BASF」！
    ……
    阿重：因為他們對這個很清楚嘛，不然他們為什麼要25，一
          定有他們的原因存在嘛！
    （同上偵卷第82至85頁）。
  4.94年5 月20日凌晨零時58分許，被告乙○○以0000000000號
    行動電話撥打雷仔0000000000號行動電話：
    阿重：喂！
    雷仔：喂！兄仔，那個可以啦！
    阿重：現在就是說人家…現在我在說服我朋友嗎！那個原來
          的「十件」的有沒有！我說服我朋友先拿嘛！因為他
          是不太確定啦！那他要處理下去才會知道嘛！
    （同上偵卷第79頁）。
  5.同日上午11時42分許，被告乙○○以0000000000號行動電話
    撥打被告林重利0000000000號行動電話：
    阿重：喂！阿利，你那個「宮」後面的那個門幫我開一下啦
    ！（基地台位置：臺北縣新店市○○路○段251號8樓，同上
    偵卷第74頁）
  6.同日下午2 時12分許，被告乙○○以0000000000號行動電話
    撥打某男0000000000號行動電話：
    阿重：喂！他都沒有開機嗎！
    某男：對啊！沒有開機呢！還是…
    阿重：那「小威」呢！你有沒有「小威」的電話？
    某男：我找找看應該有！
    阿重：你問他那些「東西」在哪裡啦！我要載東西啦！
    （基地台位置：臺北縣淡水鎮○○路○段341號，同上偵卷
    卷第74頁）
  7.同日下午2 時13分許，被告乙○○以0000000000號行動電話
    撥打被告丙○○0000000000號行動電話：
    阿重  ：喂！「大仔」，我在小羅這邊，叫他叫了一個小時
            都叫不開啦…
    丙○○：手機都沒開喔！
    阿重  ：叫了一個小時，從窗戶叫也叫不起來。
    丙○○：那也是要叫他，不然那個要怎麼拿。
    阿重  ：對啊！那…那個要晚一點呢！差不多下午四點呢！
    丙○○：誰？那個「雷仔」喔！」
    （基地台位置：臺北縣淡水鎮○○路○段341 號，同上偵卷
    第75頁）
  8.同日下午6 時54分許，被告乙○○以0000000000號行動電話
    撥打被告丙○○0000000000號行動電話：
    阿重  ：喂！「大仔」，那個他要到了呢！
    丙○○：誰要到了？
    阿重  ：「雷仔」啊！
    丙○○：喔！那「矮的」到了嗎？
    阿重  ：「矮的」他早就拿過來了。
    丙○○：那你過來到哪裡？
    阿重  ：沒有！我叫他過來我這邊啊！我沒有車子。
    丙○○：喔！過去你那邊喔！那「矮的」在你那邊嗎？
    阿重  ：沒有！他說去臺北一下，晚一點再過來。
    丙○○：好！那我過去你那邊好！
    （基地台位置：臺北縣新店市○○路○段251 號8 樓，同上
    偵卷第77頁）
  9.同日晚間7 時41分許，被告乙○○以0000000000號行動電話
    撥打丙○○0000000000號行動電話：
    阿重  ：喂！
    丙○○：喂！我要到了，我馬上就到了。
    阿重  ：喔！好！
    （基地台位置：臺北縣新店市○○路○段251 號8 樓，同上
    偵卷第77頁）
  10.同日晚間9 時25分許，被告乙○○以0000000000號行動電話
    撥打另案被告林重利0000000000號行動電話：
    阿重  ：喂！阿利喔！
    林重利：嗯！
    阿重  ：那個「貨櫃」幫我開一下啦！
    林重利：喔！好！
    阿重  ：那你再過來廟這邊幫我開一下。
    林重利：喔！好！
    阿重  ：我要牽「電」啦！
    林重利：喔！好！
    （基地台位置：臺北縣新店市○○路○段251 號8 樓，同上
    偵卷第78頁）
  11.同日晚間11時36分許，另案被告彭玉文以0000000000號行動
    電話撥打另案被告宋子威使用之0000000000號行動電話：
    （彭玉文即「小羅」、宋子威即「小威」）
    小羅：喂！你等一下過去我那邊，那個「阿重」會過去，老
          大也會過去。
    小威：喔！好！
    小羅：那你讓「阿重」會先到，你到的時候你再打電話給我
          ，我才會到。
    （同上偵卷第71頁）
  12.94年5 月21日凌晨零時11分許，被告乙○○以0000000000號
    行動電話撥打丙○○0000000000號行動電話：
    阿重  ：喂！「大仔」你要過來了嗎？
    丙○○：嗯！我要過去了。」
    （基地台位置：臺北縣淡水鎮○○路○段341 號，同上偵卷
    第78頁）。
  13.同日晚間9 時39分許，另案被告宋子威的女友以0000000000
    號行動電話撥打宋子威所使用之0000000000號行動電話：
    ……
    小威：我現在好像變要過去了啦！（閩南語）
    女友：去哪裡？
    小威：我不知道！應該昨天那裡吧！
    女友：有通知你了嗎？
    小威：對啊！叫我舅舅（彭玉文）打給我……不是「國清」
          哥打來的，是「阿重」打來的。
    女友：那你打過去了嗎？
    小威：還沒啦！我現在要先打給「國清」哥啊！
    女友：是喔！
    小威：嗯！先看看是什麼情形啊！
    女友：是喔！
    小威：因為他昨天叫我等他電話。
    女友：那你還是一樣沒穿「長袖」的啊？
    小威：沒有！這一次沒…「第二次」（第二階段）沒關係…
    （臺灣臺北地方法院94年度重訴字第62號卷(二)第197 頁）
  14.同日晚間9 時43分許，被告乙○○以0000000000號行動電話
    撥打被告丙○○0000000000號行動電話：
    阿重  ：喂！
    丙○○：喂！叫他上來，叫「矮仔」上來了啦！
    阿重  ：他說下去他那邊弄呢！
    丙○○：沒有啦！上來啦！
    阿重  ：叫他上來喔！
    丙○○：嗯！他說秤八點八啦！他說秤起來八點八啦！
    阿重  ：啊？
    丙○○：叫他上來啦！叫他上來啦！不可能讓他去他那邊用
            啦！
    阿重：好啦！好啦！
    （乙○○之基地台位置：臺北縣新店市○○路○段251 號8
    樓，臺灣臺北地方法院檢察署94年度偵字第8882號卷第70頁
    ）
  15.94年5 月22日凌晨4 時42分許，另案被告彭玉文以00000000
    00號行動電話撥給另案被告宋子威0000000000號行動電話：
    小威：你那裡有沒有試紙？
    小羅：有啊！我這裡有啊！
    小威：這樣！我們這邊忘了拿，那你要不要過來？
    小羅：這麼遠要我騎車過去。
    小威：還是我過去載你好了，我現在去再過來這樣…還是‧
          那個「重哥」跟你講啦！
    （被告乙○○接過宋子威之電話）
    阿重：喂！你在搞什麼啊！幹！找都找不到人，手機也不開
          機，人家要工作了你還在找不到人，你他媽是怎樣啦
    小羅：啊！我是被放一邊的人啦！我‧
    阿重：你他媽的我聽不下去了啦！什麼被淘汰啦！被什麼啦
          ！你在講什麼……我們在這邊忙得要死，你就裝做沒
          事的樣子。你不曉得我們要開始要開始工作，你不知
          道我們現在在做什麼嗎？
    （臺灣臺北地方法院94年度重訴字第62號卷(二)第115頁公文
      封內通訊監察譯文）
  16.同日凌晨4時52分許，另案被告宋子威以0000000000號行動
    電話撥給另案被告彭玉文0000000000號行動電話：
    小威：喂！你要不要拿試紙過來？
    小羅：我怎麼過去？
    小威：我去載你，還是你坐車來？
    小羅：坐車！計程車要很多錢，好幾百還是一千。
    小威：嗯！八百啦！他們說八百！
    小羅：那我…
    小威：他們說叫你坐計程車拿過來啦！這樣老大就不用去竹
          南跟阿文拿了啦！
    小羅：好啦！我坐車過去。」
    （同上公文封內之通訊監察譯文，宋子威之基地台位置：臺
    北縣新店市○○路○段251 號8 樓）。
  17.同日上午8 時7 分許，另案被告宋子威的女友以0000000000
    號行動電話撥打被告宋子威0000000000號行動電話：
    女友：你要回來了沒有？
    小威：要啦！都快弄好了。
    女友：那快回來喔！
    小威：我們等一下會去舅舅那邊，東西放好，就會回去了啦
    （同上公文封內之通訊監察譯文，宋子威之基地台位置：臺
    北縣新店市○○路○段251 號8 樓）。
  18.94年5 月23日下午2 時28分許，被告乙○○以0000000000號
    行動電話撥打另案被告林家豪0000000000號行動電話：
    阿重  ：喂！「家豪」，你等一下叫「阿利」去下面把那個
            門打開，然後把玻璃瓶那個還有瓷做的那個，藏在
            外面菜園那邊，另外那一間你就弄東西把「傢俬頭
            」都堆成一堆！
    林家豪：嗯！
    阿重  ：那剩下樓下石頭屋那裡放一些那個藥水那個沒關係
            啦！把玻璃瓶那個拿走就好啦！
    林家豪：嗯！
    阿重  ：不是有一個藍色垃圾桶嗎！
    林家豪：嗯！對！
    阿重  ：把他拿去外面放嗎！
    林家豪：嗯！
    阿重  ：那還有一個白色的瓷的那個放在一起藏在外面那裡
            啦。
    林家豪：喔！
    阿重  ：那上面那裡不是有一個像會搖的東西，那個上面給
            它堆一點東西。
    林家豪：喔！不要讓人家看到在幹什麼就對了。
    阿重  ：對！對！那你叫「阿利」東西收一下，「小羅」那
            邊好像有事情的樣子。
    林家豪：好！好！
    （臺灣臺北地方法院檢察署94年度偵字第8882號第36頁）
  19.同日下午2 時30分許，被告乙○○以0000000000號行動電話
    撥打另案被告林家豪0000000000號行動電話：
    阿重  ：還有你上去我房間，那個上次我叫你放的那個…
    林家豪：不用啦！不用啦！
    阿重  ：怎樣？你說怎樣？
    林家豪：沒有！人家來了。
    阿重  ：誰來？
    林家豪：調查局啊！
    （同上偵卷第37頁）。
  20.同日下午3 時22分許，另案被告林重利以0000000000號行動
    電話撥打被告乙○○0000000000號行動電話：
    林重利：喂！「阿重」這裡衝了啦！土地公廟也都衝了。
    阿重  ：那廟那邊有沒有？
    林重利：都衝了啦！「桶子」都拿到了。
    阿重  ：啊！
    林重利：搜到「桶子」了啊！
    阿重：啊！
    林重利：那個石頭屋也都搜了。
    阿重  ：也沒什麼啊！
    林重利：就什麼都拿了啊！
    阿重  ：那他要找誰？
    林重利：不知道啊！調查局來的。
    阿重  ：那「小羅」就被人家抓走了啊！
    林重利：幹！怎麼知道會這樣！你都不要回來，不要回來！
    阿重：好！應該是「小羅」那邊出事情啦！這樣你聽有嗎？
    林重利：幹！那帶來這邊呢！
    阿重：沒關係！那他也知道那「小羅」有來過這裡而已，剛
          剛「小羅」他女朋友打來，說「小羅」被抓走了。
    林重利：喔！好啦！看怎樣我打給你啦！
    （同上偵卷第32、33頁）
  同日下午3 時43分許，另案被告林重利以0000000000號行動
    電話撥打被告乙○○0000000000號行動電話：
    林重利：現在「家豪」說叫我去那邊說明啦！
    阿重  ：啊？
    林重利：叫我到案說明啦！
    阿重  ：叫誰？
    林重利：叫我！
    阿重  ：叫你到案說明，要說明什麼？
    林重利：說什麼也有我的名字啦！
    阿重  ：啊那隨便講一講的啦！
    林重利：不要過去喔！
    阿重  ：現在「家豪」呢？
    林重利：「家豪」現在在土地公廟啊！
    阿重  ：那現在要說明，你就說明這是之前有那個「小羅」
            來就好了啊！
    林重利：嗯！
    阿重  ：就說他是過來要跟我們借地方的啊！
    林重利：嗯！嗯！好！…他說你製造啦！
    阿重  ：誰製造？什麼我製造！你就這樣講就好了。
    林重利：好！好！
    阿重  ：說「小羅」有帶朋友來啊！那事實上也是這樣啊！
    林重利：好啊！好啊！
    阿重 ：你說他帶朋友來借地方，那我們就借他啊！
    林重利：好！
    （同上偵卷第33、34頁）
  同日下午4時15分許，被告乙○○以公用電話撥打另案被告
    林重利0000000000號行動電話：
    阿重  ：喂！我跟你講啦！你就說那個「小羅」他朋友有沒
            有？那個開一台銀色賓士叫「矮子文」就好了。
    林重利：好！
    阿重  ：跟「家豪」這樣講就好了。
    林重利：好！嗯！
    阿重  ：你就說「小羅」他朋友啦！
    林重利：好！
    阿重  ：開一台銀色賓士啦！
    林重利：好！
    阿重  ：如問我，你就說我去下港就好了。
    林重利：好！
    阿重  ：啊！那個什麼…好啦！就這樣啦！
    （同上偵卷第35頁）。
(四)綜上通訊監察譯文所示，足見被告乙○○自94年5 月17日起
    即開始購買製造甲基安非他命原料，被告戊○○則於同年5
    月20日下午6 時54分前即將製造甲基安非他命之工具、原料
    送至安和宮附近鐵皮屋存放，被告丙○○亦於同晚7 時41分
    前往該鐵皮屋。同晚9 時25分許，被告乙○○開始架設電線
    通電工作，另案被告宋子威則於21日凌晨2 時48分許至安和
    宮鐵皮屋內，被告丙○○當時亦在場，且於當晚9 時43分許
    ，丙○○要求被告乙○○聯絡戊○○北上，並表示不可能讓
    戊○○在苗栗竹南製造。另案被告宋子威則於5 月21日凌晨
    與被告乙○○前往安和宮鐵皮屋，並與丙○○、戊○○等人
    於鐵皮屋從事甲基安非他命製造工作甚明。參以被告乙○○
    於事後上以電話交代另案被告林重利如何藏放器具，收拾現
    場掩飾犯行，並於得悉調查局查獲安和宮鐵皮屋後，以電話
    教導另案被告林重利如何將責任推給彭玉文及戊○○，偽稱
    其身在南部等語，實則依通聯紀錄所示基地台位置，乙○○
    仍在臺北縣附近藏匿，益徵被告乙○○、丙○○、戊○○均
    有參與製造甲基安非他命無疑。其等上開所辯，及互為推諉
    或迴護之證，無非臨訟圖卸飾詞，均無可採。
二、苗栗縣竹南鎮○○路16巷30號、竹圍街71巷13號住處及附近
    保安林60號鐵皮屋即犯罪事實(二)部分：
(一)調查局南機組調查員經通訊監察後，於94年7 月29日晚間10
    時30分許，會同臺南縣警察局員警，分持拘票及搜索票前往
    被告戊○○位於苗栗縣竹南鎮○○路16巷30號、竹圍街71巷
    13號住處及保安林60號鐵皮屋內執行拘提、搜索，在戊○○
    上址住處查獲戊○○及甲○○，並扣得如附表三所示之甲基
    安非他命結晶毛重0.72公斤（驗餘淨重100 公克）、液態甲
    基安非他命毛重2.6 公斤（驗餘淨重1,600 公克），及如附
    表三、四所示之製造器具及原料；復於保安林60號鐵皮屋扣
    得如附表五所示甲基安非他命結晶毛重8.8 公斤（驗餘淨重
    5,80 0公克）、液態甲基安非他命毛重6 公斤（驗餘淨重5,
    000 公克），及如附表五所示之製造器具及原料等情，有通
    訊監察作業報告表、拘票、搜索票、搜索扣押筆錄、目錄表
    、現場採證照片在卷可稽（臺灣高雄地方法院檢察署94年度
    聲拘字第797 號卷4 至8 頁；94年度偵字第16643 號第10至
    52頁；臺南縣警察局南縣警少字第0940005091號卷第13至21
    頁、第22至42頁；）。且扣案之甲基安非他命結晶及液態甲
    基安非他命經送驗結果，均含甲基安非他命成分（苗栗縣竹
    南鎮○○街16巷30號部分甲基安非他命結晶成品毛重約720
    公克〈驗後淨重約100 公克〉、液態甲基安非他命毛重約2,
    600 公克〈驗餘淨重約1,600 公克〉；苗栗縣竹南鎮保安林
    60號部分甲基安非他命結晶成品毛重約8.8 公斤〈驗後淨重
    約5,800 公克〉、液態甲基安非他命毛重約6 公斤〈驗餘淨
    重約5,00 0公克〉，亦有法務部調查局鑑驗通知書及扣案物
    品照片在卷可稽（本院卷(一)第145 至167 頁）。
(二)被告戊○○於本院審理中坦承有於上開時間，在苗栗縣竹南
    鎮○○路16巷30號、竹圍街71巷13號住處及附近保安林60號
    鐵皮屋製造甲基安非他命。且證人即同案被告丙○○於調查
    局調查員詢問時證稱：戊○○拿了我的錢後，未依約給我本
    金及應賺的錢，我派小弟乙○○去竹南找戊○○，得到的消
    息是戊○○說他所製造之甲基安非他命成品遭竊，他要再以
    10公斤之原料製成6 公斤之安毒給我。我不大相信戊○○所
    言，於是派乙○○在他身邊監督，並學習製造甲基安非他命
    之技術，結果戊○○這次所製造的又沒成功，都無法結晶，
    且把責任推給乙○○，說是乙○○搞砸的，所以仍無法還錢
    。因此戊○○又於94年6 月間，自行購入10公斤原料來製造
    甲基安非他命，這次乙○○不再信任戊○○了，等到戊○○
    完成第一階段製造工作後，就把該批甲基安非他命半成品帶
    走等語（臺灣高雄地方法院檢察署94年度偵字第16624 號卷
    第5 頁）。同案被告甲○○於調查局調查於詢問時亦證稱：
    在苗栗縣竹南鎮○○街16巷30號、保安林60號查獲之甲基安
    非他命成品、半成品都是戊○○製造的，製造原料麻黃素是
    戊○○自己去買的，我在竹南鎮71巷13號看到戊○○在後面
    弄陶瓷漏斗、大玻璃燒瓶等器具，因酸臭味太重，我在前面
    抽煙等他等語（臺灣高雄地方法院檢察署94年度偵字第1664
     3號卷第107 、108 頁）。同案被告乙○○於調查局調查員
    詢問時證稱：在苗栗縣竹南鎮○○街16巷30號、保安林60號
    查獲之甲基安非他命成品、半成品及器具，這部分戊○○說
    是他的等語（臺灣高雄地方法院檢察署94年度偵字第1662 4
    號卷第176 頁）。前開證人所述核與被告上開自白相符，並
    有上開甲基安非他命結晶、液態甲基安非他命、製造器具、
    原料扣案，及前開調查局鑑驗報告為憑，足認被告戊○○上
    開自白應與事實相符，堪以採信。
(三)被告丙○○於調查局調查員詢問時供稱：當初是綽號「矮子
    文」之戊○○邀我說要報我賺錢，說他可以自己製造甲基安
    非他命來賺錢，但是他沒有本錢，希望由我這邊來出錢購買
    製造甲基安非他命之原料、及相關化學藥品及器具，製造甲
    基安非他命的工作由他負責，我都不用管，我只要出錢100
    萬元，約10至15天的時間就可以拿回150 萬元。我在戊○○
    提起這件事之後約3 、4 天拿100 萬元給鐘志文、隔3 、4
    天後再拿給他100 萬元，半個月後，戊○○並未依約給我本
    金200 萬元以及我應賺的150 萬元，我派小弟乙○○去竹南
    找戊○○，得到的消息是戊○○說他所製造之甲基安非他命
    成品遭竊，他要再以10公斤之原料製成6 公斤之安毒給我，
    抵償該給我的300 萬元。因為我不大相信戊○○所言，於是
    派乙○○在他身邊監督，並學習製造甲基安非他命之技術，
    結果戊○○這次所製造的又沒成功，都無法結晶，且把責任
    推給乙○○，說是乙○○搞砸的，所以仍無法還錢。因此戊○○又於94年6 月間，自行購入10公斤原料來製造甲基安非
    他命，這次乙○○不再信任戊○○了，等到戊○○完成第一
    階段製造工作後，就把該批甲基安非他命半成品帶走等語（
    臺灣高雄地方法院檢察署94年度偵字第16624 號卷第5 頁）
    。核與證人即同案被告戊○○證稱：在苗栗縣竹南鎮○○街
    16巷30號、保安林60號查獲之扣案物品大部分都是丙○○出
    錢購買，在竹圍街71巷13號查獲之原料器具都是丙○○所有
    等語相符（臺南縣警察局南縣警少字第0940005091號卷第2
    、4 、5 頁）。衡諸常情，被告丙○○若非確有出資而參與
    本件製造甲基安非他命犯行，豈有於調查局調查員詢問時，
    作此對己不利陳述之理。而證人即同案戊○○既已供認有本
    件製造甲基安非他命之事實，則其指證被告丙○○出資，並
    無任何減免自身刑責之利益，自無為此虛偽陳述之理。被告
    丙○○雖於偵查及審判中翻異前詞，否認參與本件犯行，惟
    此非僅其於調查局調查員詢問時所供情節不符，又顯與證人
    上開通信監察內容不合，自難採信，應以其於調查局調查員
    詢問時所為之供述較為可信。是被告丙○○確有出資購買本
    件製造甲基安非他命之原料及器具，並指派同案被告乙○○
    在戊○○身旁監督、學習製造技術，推由同案被告戊○○負
    責製造，而共同參與本件製造甲基安非他命之事實，亦堪認
    定。
(四)被告甲○○於調查局調查員詢問時供稱：我與戊○○是從小
    認識的朋友，平日以電話聯繫，他的電話號碼是0000000000
    號，我電話號碼是0000000000號，我的綽號叫「阿忠」。調
    查局在竹南鎮○○街16巷30號扣案之大型反應罐是戊○○叫
    我去定作的，他說要做直徑40公分、長100 公分的尺寸，我
    覺得很奇怪，像拖車的油桶，我知道他在做違法的事情，94
    年7 月18日下午3 時47分戊○○以0000000000號電話打入我
    的0000000000號電話，叫我到忠勇街16巷30號幫忙用鐵線捆
    綁反應罐，他說因為反應罐會滑動所要綁牢，反應罐裡面有
    東西，反應罐的小孔有接氫氣瓶，我確定有接，我聽到反應
    罐裡面有水滑動的聲音，我只有在他製造甲基安非他命時幫
    忙固定捆綁製毒器具、反應爐、搖台等語（94年度偵字第16
    643 號卷第5 、59、60、107 、108 頁）。其於偵查中仍供
    稱：我在調查局南機組所講都是實在，沒有遭到刑求，筆錄
    我都看過，都按我意思記載，在苗栗縣竹南鎮○○街16巷30
    號、竹圍街71巷13號及保安林60號扣案之甲基安非安非他命
    成品、半成品、製造器具等都是戊○○的，是他告訴我的，
    我在6 月30日就知道戊○○在製造甲基安非他命（同上偵卷
    第114 、115 頁）。核與證人即同案被告戊○○證稱確有要
    求被告甲○○定作大型反應罐等語相符。證人即調查局南機
    組調查員丁○○於審判中證稱：緝獲甲○○這件，我們先前
    曾多次跟監，數次看到甲○○幫戊○○搬運製毒器具，且戊○○在忠勇街16號製造毒品時，甲○○數次購買便當進入製
    毒工廠給戊○○。就我所見，甲○○都是在白天幫戊○○搬
    運製毒器具，我看過甲○○搬鋼鍋以及一箱化學藥品，那一
    箱化學藥品是以玻璃瓶裝，玻璃瓶就是一般化學藥品店所用
    制式黑褐色玻璃瓶等語，並清楚指認所見即本院卷(一)第153
    頁所附照片之鹽酸玻璃瓶、第156 頁所附照片之鋼鍋（本院
    卷(三)第931 至935 頁）。又觀諸卷附通訊監察譯文記載，與
    此部分犯罪事實相關之通話內容略以：
  1.94年6 月22日中午12時50分許，被告甲○○以0000000000號
    行動電話與某不詳男子所使用之0000000000號行動電話聯絡
    ：
    阿忠（即甲○○）：喂！你有過去看嗎？
    不詳男子：我還沒作業呢！我昨天本來就有了，昨天我看就
              有結了，多大粒啊！
    阿忠    ：那不是啦！那要第二層的從下面弄上來的才是。
    不詳男子：結果你一講我就把它弄下去重來，我昨天那二盆
              結的多好！整個冰箱都用……
    阿忠    ：那個不要冷凍太強，而且要用鐵盒子最好！然後用
              0.5公分一點點這樣！
    不詳男子：對啊！本來我那個水就是水，「東西」都已經出
              來了，水跟「東西」都已經分開了啊！
    阿忠    ：我的已經要出來了！
    不詳男子：是喔！你叫我重弄，我就都弄下去了。沒有關係
              ，我下午在去弄就好！
    阿忠    ：好啦！
    （同上偵卷第162 頁）
  2.同年6 月28日晚間9 時3 分，被告甲○○以0000000000號打
    給同案被告乙○○所使用之0000000000號行動電話聯絡：
    阿忠（即甲○○）：喂！你那邊有嗎？
    大胖（即乙○○）：有啊！前陣子聽說有出一批很漂亮的，
    阿忠：這樣喔，那要多少？
    大胖：五十二吧！
    阿忠：我這邊也有啦！五十就出了，過幾天就會有了，多少
          都有啦！
    大胖：這樣喔，那要快一點啊，五十就要快啊！
    阿忠：但是要過幾天啦！
    ……
    （同上偵卷第163 頁）
    綜上通詢監察譯文足認被告甲○○對於同案被告戊○○製作
    甲基安非他命之進度，知之甚明，並非在不知情下為戊○○
    定作大型反應罐、捆綁反應罐、搖台。衡諸常情，被告甲○○若未參與本件製造甲基安非他命犯行，豈有於調查局調查
    員詢問及檢察官偵訊時，為上開不利於己陳述之理，益徵被
    告甲○○確知悉戊○○從事製造甲基安非他命，並以自己犯
    罪之意思而參與搬運器具、原料、定作大型反應罐、捆綁固
    定反應罐及搖台無疑。其雖於審判中翻異前詞，改稱：不知
    戊○○製造毒品之情云云，惟此非僅與證人戊○○、丁○○
    上開證述情節不符，又與通信監察內容未合，自難採信，應
    以其於調查局調查員詢問及檢察官偵訊時所為之供述較為可
    信。是被告甲○○確有參與本件製造甲基安非他命之事實，
    同堪認定。
三、臺南縣新營市土庫71之7號及其後方果園貨櫃屋即犯罪事實
    (三)部分：
(一)調查局南機組調查員經通訊監察，於95年7 月22日中午12時
    許，會同臺南縣警察局、海巡署澎湖查緝隊、高雄小港分局
    人員，前往丙○○位於臺南縣新營市土庫71之7 號之舊宅及
    後方果園貨櫃屋，在該貨櫃屋內當場查獲逮捕丙○○及乙○○，並在丙○○上址舊宅及後方果園貨櫃屋內附帶搜索及同
    意搜索，扣得如附表六所示甲基安非他命結晶毛重約1 公斤
    （淨重約990 公克）、液態甲基安非他命毛重共36.5公斤，
    淨重共約33,200公克），如附表六所示之製造器具及原料；
    在乙○○所有車號8602－DK號自小客車內扣得乙○○所有如
    附表七所示之製造器具及原料；在丙○○之妻張佩珊手提包
    內扣得如附表八所示物品；並至乙○○住處高雄縣湖內鄉○○路105 巷4 弄1 號9 樓5 之2 及工作地點高雄縣湖內鄉○○路新瑞都休閒購物中心扣得如附表九、十所示之製造器具
    及原料等情，有通訊監察書、搜索扣押筆錄、目錄表、現場
    採證照片在卷可稽（臺灣高雄地方法院檢察署94年度逕搜字
    第9 號卷第1 至24、25至32、33至52頁）。扣案之甲基安非
    他命結晶及液態甲基安非他命經送驗結果，均含甲基安非他
    命成分（甲基安非他命結晶成品毛重約1 公斤〈驗後淨重約
    990 公克〉、液態甲基安非他命毛重共約36.5公斤〈驗餘淨
    重約33,000公克〉），有法務部調查局鑑驗通知書及扣案物
    品照片在卷可稽（臺灣高雄地方法院檢察署94年度偵字第27
    094 號卷第37至39、56、40至55、72、73、87至89頁）。
(二)被告丙○○於調查局調查員詢問時供稱：我是從94年4 、5
    月間與乙○○共同籌組製造甲基安非他命工廠。成員有我、
    乙○○及戊○○等三人。當初是戊○○邀我說要報我賺錢，
    說他可以自己製造甲基安非他命來賺錢，但是他沒有本錢，
    希望由我這邊來出錢購買製造甲基安非他命之原料、及相關
    化學藥品及器具，製造甲基安非他命的工作由他負責。我前
    後拿了200 萬元給戊○○，半個月後，戊○○並未依約給我
    本金200 萬元以及我應賺的150 萬元，我派小弟乙○○去竹
    南找戊○○，得到的消息是戊○○說他所製造之甲基安非他
    命成品遭竊，他要再以10公斤之原料製成6 公斤之安毒給我
    ，抵償該給我的300 萬元。因為我不大相信戊○○所言，於
    是派乙○○在他身邊監督，並學習製造甲基安非他命之技術
    ，結果戊○○這次所製造的又沒成功，都無法結晶，且把責
    任推給乙○○，說是乙○○搞砸的，所以仍無法還錢。因此
    戊○○又於94年6 月間，自行購入10公斤原料來製造甲基安
    非他命，這次乙○○不再信任戊○○了，等到戊○○完成第
    一階段製造工作後，就把該批甲基安非他命半成品帶走。我
    於94年7 月19日接到乙○○打電話跟我說所製造之甲基安非
    他命在我老家臺南縣新營市土庫71之1 號後面貨櫃屋內冰箱
    裡已經有結晶成品，叫我趕快下來看，於是我在7 月22日早
    上回來看結晶成果，被調查局調查員當場查獲等語（臺灣高
    雄地方法院檢察署94年度偵字第16624 號卷第5 頁）。證人
    即同案被告乙○○於本院審理時則坦認有於上開時、地製造
    甲基安非他命（本院卷(一)第127 、285 頁），且於調查局調
    查員詢問時證稱：在臺南縣新營市土庫71之7 號及其後方果
    園貨櫃屋扣案之甲基安非他命成品、液態甲基安非他命都是
    我與丙○○在現場製造出來的。製造器具是由我與丙○○陸
    續在臺南、高雄等地採購而來。我在7 月19日前往貨櫃屋內
    發現有一薄結晶，撈起秤重約1,000 公克，我嘗試吸食發現
    沒有效果，就向大哥丙○○報告，丙○○要我將結晶加熱溶
    解，並說要買陶瓷盤子來盛裝冷藏，看看能否製造出更多結
    晶，查獲當時我與丙○○正在貨櫃屋內從事將液態甲基安非
    他命加水、加熱、過濾，進行甲基安非他命製程中第二次結
    晶，當場遭調查局南機組查獲等語（臺灣高雄地方法院檢察
    署94年度偵字第16624 號卷第19至21頁）；其於偵查向檢察
    官陳稱：我在調查局南機組詢問時所述均為實在，筆錄我都
    有看過，都是按照我的意思記載等語（同上偵卷第193 頁）
    。證人即同案被告戊○○於調查局調查員詢問時證稱：我有
    拿麻黃素加氯仿、鹽酸、乙醚、丙酮所製成之原料給乙○○
    等語（臺灣高雄地方法院檢察署94年度偵字第16624 號卷第
    18 1頁）；其於本院審理中證稱：因為乙○○來找我要錢時
    ，我沒有錢，我拿麻黃素給他，我給乙○○的不是黑水，而
    是白白濕濕還沒有乾的，一般稱為氯鉀麻黃素，是在製造過
    程第一階段的東西（本院卷(二)第463 、469 頁）。參以證人
    即調查局調查員己○○於本院審理中證稱：94年7 月22日我
    們監聽到丙○○、乙○○已完成製造甲基安非他命結晶，當
    晚我們就趕過去，抵達現場附近未發現乙○○等人，我們徹
    夜守候，第二天發現乙○○、丙○○陸續進入貨櫃屋內，可
    能正在製造甲基安非他命結晶，我們立即報告檢察官，決定
    實施緊急搜索，我們進入貨櫃屋內發現乙○○、丙○○正在
    製造甲基安非他命毒品，即以現行犯將二人逮捕，並查扣二
    人所製造之甲基安非他命毒品及相關器具、原料等語（本院
    卷(三)第923 頁）。又觀諸卷附通訊監察譯文記載，與此部分
    犯罪事實相關之通話內容略以：
  1.94年7 月21日下午1 時38分許，被告丙○○以0000000000號
    行動電話打入同案被告乙○○所使用之0000000000號行動電
    話聯絡：
    丙○○：喂！那個……
    乙○○：那個「查某」有沒有，我不是有過去嘛！那個不行
            啦！我不是有過去嘛！就是下面那三層我有重新弄
            過了，我都弄好了啦！
    丙○○：那個就是要用玻璃的啦！盆子用塑膠的不行啦！
    乙○○：那我晚一點要上去，我過去看一下，我等一下就要
            過去，我弄一弄就上去這樣。
    丙○○：你要上來喔！那我就不用下去了。
    乙○○：對！我弄一弄看多少我就一起弄上去。
    （臺灣高雄地方法院檢察署94年度偵字第16624 號卷第148
    頁）
  2.94年7 月21日下午6 時46分許，被告丙○○以0000000000號
    行動電話打入同案被告乙○○所使用之0000000000號行動電
    話聯絡：
    丙○○：喂！你在過來飯店的路上嗎？
    乙○○：沒有！我跟你說，你要下來的話就下來好了，因為
            算是後面的都有起來啦，那後面的那個少一點，只
            有薄薄的一層而已，我有再把它弄下去了，要晚一
            點才會比較多啦！
    丙○○：喔！那我下去好了。
    乙○○：就是我後面另外拿給你的那個。那之前弄得比較黑
            的那個，我有用大的磅秤去秤過了，大概一二點多
            ，快到十三啦！
    丙○○：喔！好啦！那我就下去好了！
    （臺灣高雄地方法院檢察署94年度偵字第16624 號卷第149
    頁）
    依上被告丙○○供述、證人乙○○、戊○○、己○○證述及
    通訊監察譯文所示，足認被告丙○○確係於出資供同案被告
    戊○○製造甲基安非他命，未達所出資之產量，而與戊○○
    協調後，由戊○○提供第一階段所製成之原料氯鉀麻黃素二
    桶，交予丙○○指派之同案乙○○收取後，共同在丙○○舊
    宅即臺南縣新營市土庫71之7 號及其後方果園貨櫃屋內，由
    丙○○、乙○○共同依戊○○所教授之技術完成後續階段之
    甲基安非他命製造工作甚明。且衡諸常情，被告丙○○若未
    參與本件製造犯行，豈有於調查局調查員詢問時，作此對己
    不利陳述之理。其雖於偵查及審判中翻異前詞，全部推由同
    案被告乙○○單獨製造，伊全不知情云云，非僅與證人乙○○、戊○○於調查局調查員詢問時及證人己○○於本院審理
    中證述情節不符，又顯與上開通信監察內容不合，自難採信
    ，應以其於調查局調查員詢問時所為之供述較為可信。是被
    告丙○○確有上開犯行，亦堪認定。
(三)被告戊○○於本院審理中自承確有提供二桶麻黃素原料與同
    案被告乙○○，且證人即同案被告乙○○於調查局調查員詢
    問時證稱：之前因戊○○在臺北縣新店市○○路○段安和宮
    附近鐵皮屋內所放置之製造甲基安非他命器具遭調查局查獲
    ，導致我的二個弟弟被移送法辦，戊○○不肯出面解決，且
    戊○○欠我老大丙○○一筆錢，戊○○與丙○○協調後，由
    戊○○以二桶分別為20公升及10公升俗稱黑水之液態甲基安
    非他命公升交給我，並向我說明是以9 公斤麻黃素原料製成
    ，教我經過簡單的加熱、加鹽、過濾、放置冰箱等待結晶，
    再重複加熱、過濾、放冰箱冷藏，即可得到甲基安非他命成
    品，價值至少200 、300 萬元，以此抵償欠我大哥丙○○之
    債務以及賠償我的損失等語（臺灣高雄地方法院檢察署94年
    度偵字第16624 號卷第21頁），互核相符。足見被告戊○○
    確以將其所製造甲基安非他命第一階段所製成之氯鉀麻黃素
    原料，提供與同案被告丙○○及乙○○，教授後續階段製造
    之技術，其後丙○○、乙○○二人依法施作，果製成扣案之
    甲基安非他命成品、亦胎甲基安非他命，自屬以自己犯罪之
    意思，參與提供製造原料、技術之構成要件行為無疑。
四、綜上所述，被告丙○○、戊○○、甲○○上開共同製造甲基
    安非他命之之犯行，均堪認定，應予依法論科。
、論罪科刑部分：
一、按毒品危害防制條例之制定，旨在防制毒品危害，維護國民
    身心健康，對於具有成癮性、濫用性及對社會危害性之麻醉
    藥品與其製劑及影響精神物質與其製品，予以管制，並區分
    其等級及品項，就製造、運輸、販賣、意圖販賣而持有、轉
    讓、施用、持有，乃至非法使人施用及引誘他人施用各級毒
    品之行為，分別明定其處罰。甲基安非他命為毒品危害防制
    條例第二條第二項第二款所定之第二級毒品，係以鹽酸麻黃
    素為原料，先經鹵化反應程序製成氯假麻黃素，再經氫化反
    應程序而產生含有甲基安非他命成分之滷水（液態甲基安非
    他命），最後經純化結晶步驟，將生成之結晶物脫水風乾，
    而得高純度之固態甲基安非他命。故就製造過程而言，氫化
    反應程序所產生之滷水，已含有甲基安非他命之成分，即屬
    化學反應之製成品，應認已製造既遂。至純化結晶步驟，僅
    係去其雜質並使之固化為結晶體，以提高純度及方便施用；
    如謂須俟完成純化結晶步驟始為既遂，不但與甲基安非他命
    製造結果所呈現之化學反應狀態不合，抑且不足以遏阻毒品
    之擴散，達到刑罰之一般預防功能，當非毒品危害防制條例
    之立法本旨（最高法院94年度臺上字第6196號判決意旨參照
    ）。本件扣案之液態甲基安非他命，經送鑑定結果，均含甲
    基安非他命成分，以如上述，揆諸前開說明，應認被告丙○○、鐘志文及甲○○之製造行為均已達既遂。
二、次按行為後法律有變更者，適用行為時之法律。但行為後之
    法律有利於行為人者，適用最有利於行為人之法律，刑法第
    2 條第1 項定有明文。又有關新舊法之比較，應就罪刑有關
    之共犯、未遂犯、想像競合犯、牽連犯、連續犯、結合犯以
    及累犯加重、自首減輕暨其他法定加減原因與加減例等一切
    情形，綜其全部罪刑之結果而為比較（最高法院95年第8 次
    刑事庭會議決議參照）。上開決議就「刑法94年修正施行後
    之法律比較適用」，明載新法第2 條第1 項之規定，係規範
    行為後「法律變更」所生新舊法比較適用之準據法。故如新
    舊法處罰之輕重相同，即無比較適用之問題，非此條所指之
    法律有變更，即無本條之適用，應依一般法律適用原則，適
    用裁判時法。同決議對於想像競合犯認新法第55條但書係科
    刑之限制，為法理之明文化，非屬法律之變更（最高法院95
    年度第21次刑事庭會議決議參照）。本件被告行為後，刑法
    第56條連續犯之規定業經刪除，並於95年7 月1 日施行。玆
    經新舊法比較結果，被告丙○○、戊○○先後三次製造假基
    安非他命犯行，依行為時即修正前舊法規定，應適用連續犯
    之規定論以一罪並加重其刑；倘依裁判時即修正後新法，則
    僅能分論併罰，自以行為時之舊法較有利於被告二人，揆諸
    前開規定，自應適用行為時即修正前之舊法。至被告行為後
    ，刑法第47條關於累犯之規定雖有變更，惟本件被告丙○○
    、甲○○均於受徒刑之執行完畢後，5 年以內故意再犯
    本件有期徒刑以上之罪，不論依修正前、後規定，均構成累
    犯，揆諸前開說明，新舊法處罰之輕重相同，即無比較適用
    之問題，非刑法第2 條所指之法律有變更，即無該條之適用
    ，應依一般法律適用原則，適用裁判時刑法第47條第1 項之
    規定。
三、核被告丙○○、戊○○、甲○○所為，均係犯毒品危害防制
    條例第4 條第2 項之製造第二級毒品罪。被告三人製造後持
    有甲基安非他命之低度行為，應為製造之高度行為所吸收，
    不另論罪。被告丙○○、戊○○分別就犯罪事實(一)之製造甲
    基安非他命犯行，與同案被告乙○○、另案被告彭玉文、宋
    子威之間，有犯意聯絡及行為分擔；就犯罪事實(二)部分，與
    同案被告乙○○、甲○○之間，有犯意聯絡及行為分擔；就
    犯罪事實(三)部分，與同案被告乙○○之間，有犯意聯絡及行
    為分擔，應論以共同正犯。被告丙○○、戊○○三次製造甲
    基安非他命犯行，時間緊接，觸犯構成要件相同之罪名，顯
    係基於概括犯意反覆為之，為連續犯，均應依修正前刑法第
    56條之規定加重其刑，法定刑無期徒刑部分依法不得加重，
    僅就其餘部分加重其刑。又被告丙○○、甲○○前有如事實
    欄第一段所示之犯罪科刑情形，有臺灣高等法院被告前案紀
    錄表各1 份在卷可按。其二人於受徒刑之執行完畢後，5 年
    以內故意再犯本件有期徒刑以上之罪，不論依修正前、後刑
    法規定，均構成累犯，應逕依刑法第47條第1 項之規定加重
    其刑，被告丙○○部分遞加之，法定刑無期徒刑部分依法不
    得加重，僅就其餘部分加重及遞加之。又移送併辦（臺灣高
    雄地方法院檢察署95年度偵字第8281號）部分即被告戊○○
    所為如犯罪事實(一)之製造甲基安非他命犯行，雖未經起訴，
    惟與前開論罪科刑部分即被告戊○○所為犯罪事實(二)、(三)之
    相同犯行，有連續犯之裁判上一罪關係；被告丙○○所為犯
    罪事實(一)之製造甲基安非他命犯行，雖未據起訴及移送併辦
    ，惟與前開論罪科刑部分即被告丙○○所為犯罪事實(二)、(三)
    之相同犯行，有連續犯之裁判上一罪關係，均為起訴效力所
    及，本院自應併予審理。至臺灣高雄地方法院檢察署94年度
    偵字第27094 、27095 號移送併辦部分，則與起訴部分屬同
    一事實，併予敘明。
四、爰審酌被告丙○○、戊○○、甲○○三人無視國家禁絕毒品
    之政策，為圖不法利益，製造甲基安非他命毒品，為毒品氾
    濫之始作俑者，戕害他人身心，被告丙○○、戊○○共同製
    造之甲基安非他命，毛重高達81公斤（含液態甲基安非他命
    ），數量鉅大；被告甲○○與戊○○共同製造之甲基安非他
    命，毛重亦達18公斤（含液態甲基安非他命），數量非輕，
    惡性均屬重大，且被告三人事後均仍虛詞狡飾，否認犯行，
    未見悔意，犯罪後態度欠佳，復參酌渠等所製毒品尚未流入
    市面即為查獲，危害尚非至大，被告丙○○為主謀及出資者
    、被告戊○○為技術指導者、被告甲○○則僅依戊○○指示
    定做反應罐及參與捆綁、固定製造器具，參與製造毒品之情
    節、角色分工輕重不同，及被告丙○○、戊○○從事製造毒
    品共三次、被告甲○○則僅一次，次數不同、惡性有別等一
    切情狀，各量處如主文所示之刑。
五、沒收部分：
(一)如附表十一（Ａ）所示：附表一編號1 所示之甲基安非他
    命2 盒含樣品2 小包（合計淨重約12,610公克）、附表一
    編號2 所示之液態甲基安非他命1 桶（淨重約10,500公克）
    ；附表十一（Ｃ）所示：附表三編號1 所示之甲基安非他
    命1 桶（淨重約100 公克）、附表三編號3 所示之液態甲
    基安非他命1 桶（淨重約1,600 公克）、附表五編號1 所
    示之甲基安非他命1 桶（淨重約5,800 公克）、附表五編
    號2 所示之液態甲基安非他命1 桶（淨重約5,000 公克）；
    附表十一（Ｅ）所示：附表六編號1 所示之甲基安非他命
    1 包（淨重約990 公克）、附表六編號2 所示之液態甲基
    安非他命1 桶（淨重約5,500 公克）、附表六編號3 所示
    之液態甲基安非他命1 桶（淨重約10,000公克）、附表六編
    號4 所示之液態甲基安非他命1 桶（淨重約17,500公克），
    均屬第二級毒品，應依毒品危害防制條例第18條第1 項前段
    之規定沒收銷燬之。
(二)附表十一（Ｂ）所示：附表一除編號1 、2 以外之其餘全
    部物品、附表二所示全部物品；附表十一（Ｄ）所示：
    附表三除編號1 、3 以外之其餘全部物品、附表四所示全
    部物品、附表五除編號1 、2 以外之其餘全部物品；附表
    十一（Ｆ）所示：附表六除編號1 至4 以外之其餘全部物
    品、附表七除編號6 以外之其餘全部物品、附表十所示
    全部物品，均係被告彭玉文、宋子威、乙○○與丙○○、戊○○所有供本案製造甲基安非他命所用之之物，均應依毒品
    危害防制條例第19條第1 項之規定宣告沒收。
(三)至附表十一（Ｇ）所示：附表一編號16所示之吸食器2 組
    、附表7 編號6 所示供施用之甲基安非他命4 包、附表
    八所示全部物品、附表九所示全部物品，因無證據證明係
    供本件製造甲基安非他命所用之物，與本案無關，均不予宣
    告沒收，附此敘明。
肆、公訴不受理部分（被告乙○○部分）：
一、公訴意旨略以：被告乙○○、丙○○及戊○○基於共同製造
    第二級毒品甲基安非他命之犯意聯絡，自94年6 月間起，分
    別在苗栗縣竹南鎮○○路16巷30號及附近保安林60號處所、
    臺南縣新營市土庫71之7 號及後方果園之貨櫃屋，由丙○○
    出資、乙○○負責購買製造器具及原料、戊○○則將液態甲
    基安非他命（黑水）交予乙○○，並教導製造毒品安非他命
    之技術，分別由戊○○在苗栗縣竹南鎮○○路16巷30號及附
    近保安林60號處所、丙○○及乙○○在臺南縣新營市土庫71
    之7 號及後方果園之貨櫃屋內製造甲基安非他命，因認被告
    乙○○涉有毒品危害防制條例第4 條第2 項之製造第二級毒
    品罪嫌等情。
二、按刑事訴訟法第8 條規定，同一案件繫屬於有管轄權之數法
    院者，由繫屬在先之法院審判之；繫屬在後者即不得審判，
    應依同法第303 條第7 款之規定，諭知不受理之判決。此項
    規定於裁判上一罪即法律上之同一案件，亦同有適用。
三、查本件被告乙○○因與同案被告戊○○、另案被告彭玉文、
    宋子威共同於94年5 月間，在臺北縣新店市○○路○段「安
    和宮」附近鐵皮屋內製造甲基安非他命之犯行，由臺灣臺北
    地方法院檢察署檢察官於94年9 月13日以94年度偵字第8882
    、125 76、15458 號提起公訴，經臺灣臺北地方法院於94年
    9 月20日上午9 時8 分以94年度重訴字第62號案件繫屬，有
    上開起訴書及臺灣臺北地方法院刑事報到單各1 份在卷可稽
    （臺灣臺北地方法院94年度重訴字第62號卷(一)第2 至4 頁、
    第34頁）。嗣臺灣高雄地方法院檢察署檢察官另以被告乙○○與同案被告丙○○、戊○○共同於94年6 月間，分別在苗
    栗縣竹南鎮○○路16巷30號及附近保安林60號處所、臺南縣
    新營市土庫71之7 號及後方果園之貨櫃屋製造甲基安非他命
    之犯行，於94年9 月8 日以94年度偵字第16624 、16643 、
    17769 、183 12號提起公訴，經本院於94年9 月20日上午9
    時54分繫屬等情，有上開起訴書及本院刑事報到單各1 份在
    卷足憑（本院卷(一)第2 至7 頁、第48頁）。被告乙○○上開
    犯行，業經臺灣臺北地方法院於95年9 月29日以94年度重訴
    字第62號判決有罪在案，與臺灣高雄地方法院檢察署檢察官
    向本院提起公訴之犯罪事實，有連續犯之裁判上一罪關係，
    為法律上之同一案件，且本院繫屬在後，揆諸前開說明，自
    應諭知不受理之判決。
據上論斷，應依刑事訴訟法第299 條第1 項前段、第303 條第7
款，毒品危害防制條例第4 條第2 項、第18條第1 項前段、第19
條第1 項，刑法第11條、第2 條第1 項前段、第28條、修正前刑
法第56條、刑法第47條第1 項，判決如主文。
本案經檢察官庚○○到庭執行職務。
中　　華　　民　　國　　96　　年　　1 　　月　　31　　日
                  刑事第六庭    審判長法　官  曾逸誠
                                      法  官  王  琁
                                      法  官  林柏壽
以上正本證明與原本無異。
如不服本判決，應於判決送達後10日內，向本院提出上訴狀。
中　　華　　民　　國　　96　　年　　1 　　月　　31　　日
                                      書記官  林國龍
附錄本案論罪科刑法條：
毒品危害防制條例第4 條第2 項
製造、運輸、販賣第二級毒品者，處無期徒刑或7 年以上有期徒
刑，得併科新臺幣7 百萬元以下罰金。
附表一（查獲地點：臺北縣淡水鎮下圭柔山56巷3號）
┌──┬──────┬──┬──┬──────────┐
│編號│品        名│單位│數量│備                註│
├──┼──────┼──┼──┼──────────┤
│ 1  │甲基安非他命│ 盒 │ 2  │合計淨重約12,610公克│
│    │結晶（含樣品│    │    │                    │
│    │2包）       │    │    │                    │
├──┼──────┼──┼──┼──────────┤
│ 2  │液態甲基安非│ 桶 │ 1  │淨重約10,500公克    │
│    │他命        │    │    │                    │
├──┼──────┼──┼──┼──────────┤
│ 3  │化學藥品（醋│ 瓶 │ 45 │醋酸鈉19瓶、硫酸鋇17│
│    │酸鈉、硫酸鋇│    │    │瓶、氫氧化鈉9瓶     │
│    │、氫氧化鈉）│    │    │                    │
├──┼──────┼──┼──┼──────────┤
│ 4  │丙酮        │ 桶 │ 4  │                    │
├──┼──────┼──┼──┼──────────┤
│ 5  │陶瓷漏斗    │ 支 │ 1  │                    │
├──┼──────┼──┼──┼──────────┤
│ 6  │玻璃瓶      │ 支 │ 1  │                    │
├──┼──────┼──┼──┼──────────┤
│ 7  │真空馬達    │ 具 │ 1  │                    │
├──┼──────┼──┼──┼──────────┤
│ 8  │活性炭      │ 包 │ 2  │                    │
├──┼──────┼──┼──┼──────────┤
│ 9  │鹽酸        │ 瓶 │ 7  │                    │
├──┼──────┼──┼──┼──────────┤
│ 10 │搖台架      │ 台 │ 1  │                    │
├──┼──────┼──┼──┼──────────┤
│ 11 │快速爐      │ 組 │ 1  │                    │
├──┼──────┼──┼──┼──────────┤
│ 12 │濾紙        │ 盒 │ 1  │                    │
├──┼──────┼──┼──┼──────────┤
│ 13 │磅秤        │ 具 │ 2  │                    │
├──┼──────┼──┼──┼──────────┤
│ 14 │手機        │ 支 │ 4  │                    │
├──┼──────┼──┼──┼──────────┤
│ 15 │濾網        │ 支 │ 1  │                    │
├──┼──────┼──┼──┼──────────┤
│ 16 │吸食器      │ 組 │ 2  │                    │
├──┼──────┼──┼──┼──────────┤
│ 17 │瓦斯桶      │ 瓶 │ 1  │                    │
├──┼──────┼──┼──┼──────────┤
│ 18 │分裝袋      │ 包 │ 1  │                    │
├──┼──────┼──┼──┼──────────┤
│ 19 │不鏽鋼鍋    │ 個 │ 1  │                    │
├──┼──────┼──┼──┼──────────┤
│ 20 │精鹽        │ 包 │ 1  │                    │
├──┼──────┼──┼──┼──────────┤
│ 21 │強酸(T.C)   │ 瓶 │ 1  │                    │
├──┼──────┼──┼──┼──────────┤
│ 22 │冰箱        │ 台 │ 1  │                    │
└──┴──────┴──┴──┴──────────┘
附表二（查獲地點：臺北縣新店市○○路○段「安和宮」附近之
        鐵皮屋）
┌──┬──────────┬──┬──┬──────────┐
│編號│品                名│單位│數量│備                註│
├──┼──────────┼──┼──┼──────────┤
│ 1  │搖台                │ 台 │ 1  │                    │
├──┼──────────┼──┼──┼──────────┤
│ 2  │真空馬達            │ 台 │ 2  │                    │
├──┼──────────┼──┼──┼──────────┤
│ 3  │鋼鍋                │ 只 │ 2  │                    │
├──┼──────────┼──┼──┼──────────┤
│ 4  │氫氣瓶              │ 瓶 │ 2  │                    │
├──┼──────────┼──┼──┼──────────┤
│ 5  │壓力錶              │ 個 │ 1  │                    │
├──┼──────────┼──┼──┼──────────┤
│6-1 │反應罐              │ 瓶 │ 1  │                    │
├──┼──────────┼──┼──┼──────────┤
│6-2 │反應罐              │ 瓶 │ 1  │                    │
├──┼──────────┼──┼──┼──────────┤
│ 7  │硝酸                │ 瓶 │ 1  │                    │
├──┼──────────┼──┼──┼──────────┤
│ 8  │鋼鍋                │ 瓶 │ 1  │                    │
├──┼──────────┼──┼──┼──────────┤
│ 9  │漏斗                │ 個 │ 1  │                    │
├──┼──────────┼──┼──┼──────────┤
│ 10 │磅秤                │ 個 │ 1  │                    │
├──┼──────────┼──┼──┼──────────┤
│ 11 │瓦斯管              │ 條 │ 1  │                    │
├──┼──────────┼──┼──┼──────────┤
│ 12 │攪拌棒              │ 支 │ 1  │                    │
├──┼──────────┼──┼──┼──────────┤
│ 13 │化學藥品            │ 瓶 │ 1  │                    │
├──┼──────────┼──┼──┼──────────┤
│ 14 │溫度計              │ 支 │ 1  │                    │
├──┼──────────┼──┼──┼──────────┤
│ 15 │量杯                │ 個 │ 1  │                    │
├──┼──────────┼──┼──┼──────────┤
│ 16 │漏斗                │ 個 │ 1  │                    │
├──┼──────────┼──┼──┼──────────┤
│ 17 │真空馬達            │ 具 │ 1  │                    │
├──┼──────────┼──┼──┼──────────┤
│ 18 │瓦斯桶              │ 桶 │ 1  │                    │
├──┼──────────┼──┼──┼──────────┤
│ 19 │快速爐              │ 個 │ 1  │                    │
├──┼──────────┼──┼──┼──────────┤
│ 20 │化學藥品            │ 桶 │ 1  │                    │
├──┼──────────┼──┼──┼──────────┤
│ 21 │強酸                │ 瓶 │ 1  │                    │
├──┼──────────┼──┼──┼──────────┤
│ 22 │氫氧化鈉            │ 瓶 │ 1  │                    │
├──┼──────────┼──┼──┼──────────┤
│ 23 │反應罐              │ 瓶 │ 1  │                    │
├──┼──────────┼──┼──┼──────────┤
│ 24 │甲劑                │ 瓶 │ 1  │                    │
├──┼──────────┼──┼──┼──────────┤
│25-1│不知名化學藥品(黑桶)│ 桶 │ 1  │                    │
├──┼──────────┼──┼──┼──────────┤
│25-2│不知名化學藥品(黑桶)│ 桶 │ 1  │                    │
├──┼──────────┼──┼──┼──────────┤
│25-3│不知名化學藥品(黑桶)│ 桶 │ 1  │                    │
├──┼──────────┼──┼──┼──────────┤
│ 26 │不知名化學藥品(藍桶)│ 桶 │ 1  │                    │
├──┼──────────┼──┼──┼──────────┤
│27-1│量杯                │ 個 │ 1  │                    │
├──┼──────────┼──┼──┼──────────┤
│27-2│量杯                │ 個 │ 1  │                    │
├──┼──────────┼──┼──┼──────────┤
│ 28 │玻璃瓶              │ 個 │ 1  │                    │
├──┼──────────┼──┼──┼──────────┤
│29-1│水桶(藍色)          │ 個 │ 1  │                    │
├──┼──────────┼──┼──┼──────────┤
│29-2│水桶(藍色)          │ 個 │ 1  │                    │
├──┼──────────┼──┼──┼──────────┤
│29-3│水桶(藍色)          │ 個 │ 1  │                    │
├──┼──────────┼──┼──┼──────────┤
│29-4│水桶 (橘色)         │ 個 │ 1  │                    │
├──┼──────────┼──┼──┼──────────┤
│ 30 │陶瓷漏斗            │ 個 │ 1  │                    │
├──┼──────────┼──┼──┼──────────┤
│31-1│水瓢                │ 個 │ 1  │                    │
├──┼──────────┼──┼──┼──────────┤
│31-2│水瓢                │ 個 │ 1  │                    │
├──┼──────────┼──┼──┼──────────┤
│ 32 │塑膠布              │ 條 │ 1  │                    │
├──┼──────────┼──┼──┼──────────┤
│ 33 │排煙管              │ 條 │ 1  │                    │
├──┼──────────┼──┼──┼──────────┤
│ 34 │排煙機              │ 台 │ 1  │                    │
├──┼──────────┼──┼──┼──────────┤
│ 35 │防毒面具            │ 個 │ 1  │                    │
├──┼──────────┼──┼──┼──────────┤
│ 36 │漏斗                │ 個 │ 1  │                    │
├──┼──────────┼──┼──┼──────────┤
│ 37 │濾網                │ 個 │ 1  │                    │
├──┼──────────┼──┼──┼──────────┤
│ 38 │塑膠手套            │ 雙 │ 2  │                    │
├──┼──────────┼──┼──┼──────────┤
│ 39 │攪拌棒              │ 支 │ 1  │                    │
├──┼──────────┼──┼──┼──────────┤
│ 40 │電風扇              │ 台 │ 1  │                    │
├──┼──────────┼──┼──┼──────────┤
│41-1│濃鹽酸              │ 瓶 │ 1  │                    │
├──┼──────────┼──┼──┼──────────┤
│41-2│濃鹽酸              │ 瓶 │ 1  │                    │
├──┼──────────┼──┼──┼──────────┤
│41-3│濃鹽酸              │ 瓶 │ 1  │                    │
├──┼──────────┼──┼──┼──────────┤
│42-1│醋酸鈉              │ 瓶 │ 1  │                    │
├──┼──────────┼──┼──┼──────────┤
│42-2│醋酸鈉              │ 瓶 │ 1  │                    │
├──┼──────────┼──┼──┼──────────┤
│42-3│醋酸鈉              │ 瓶 │ 1  │                    │
├──┼──────────┼──┼──┼──────────┤
│43-1│氫氧化鈉            │ 瓶 │ 1  │                    │
├──┼──────────┼──┼──┼──────────┤
│ 44 │酸鹼試紙            │ 包 │ 1  │                    │
├──┼──────────┼──┼──┼──────────┤
│ 45 │濾紙                │ 包 │ 3  │                    │
├──┼──────────┼──┼──┼──────────┤
│ 46 │活性碳              │ 包 │ 1  │                    │
├──┼──────────┼──┼──┼──────────┤
│ 47 │溫度計              │ 支 │ 1  │                    │
├──┼──────────┼──┼──┼──────────┤
│ 48 │氫氣瓶              │ 瓶 │ 1  │                    │
└──┴──────────┴──┴──┴──────────┘
附表三（查獲地點：苗栗縣竹南鎮○○街16巷30號及戊○○所有
                  車號3D－6222號自用小客車內）
┌──┬──────────┬──┬──┬──────────┐
│編號│品        名        │單位│數量│備                註│
├──┼──────────┼──┼──┼──────────┤
│ 1  │甲基安非他命結晶    │ 桶 │ 1  │毛重約720公克，淨重 │
│    │                    │    │    │約100公克           │
├──┼──────────┼──┼──┼──────────┤
│ 2  │氫氣瓶              │ 瓶 │ 1  │                    │
│    │                    │    │    │                    │
├──┼──────────┼──┼──┼──────────┤
│ 3  │液態甲基安非他命    │ 桶 │ 1  │毛重約2,600公克，淨 │
│    │                    │    │    │重約1,600公克       │
├──┼──────────┼──┼──┼──────────┤
│ 4  │塑膠量杯            │ 個 │ 1  │                    │
├──┼──────────┼──┼──┼──────────┤
│ 5  │冰箱                │ 台 │ 1  │                    │
├──┼──────────┼──┼──┼──────────┤
│ 6  │電風扇              │ 台 │ 1  │                    │
├──┼──────────┼──┼──┼──────────┤
│ 7  │搖台                │ 台 │ 1  │                    │
├──┼──────────┼──┼──┼──────────┤
│ 8  │壓力鍋              │ 個 │ 1  │                    │
├──┼──────────┼──┼──┼──────────┤
│ 9  │鹽酸                │ 瓶 │ 1  │                    │
├──┼──────────┼──┼──┼──────────┤
│ 10 │反應罐              │ 座 │ 2  │                    │
├──┼──────────┼──┼──┼──────────┤
│ 11 │塑膠容器            │ 個 │ 2  │                    │
├──┼──────────┼──┼──┼──────────┤
│ 12 │試紙                │ 盒 │ 2  │                    │
├──┼──────────┼──┼──┼──────────┤
│ 13 │醋酸鈉              │ 罐 │ 1  │                    │
├──┼──────────┼──┼──┼──────────┤
│ 14 │食鹽                │ 包 │ 1  │                    │
├──┼──────────┼──┼──┼──────────┤
│ 15 │濾網                │ 個 │ 1  │                    │
├──┼──────────┼──┼──┼──────────┤
│ 16 │酒精燈              │ 個 │ 1  │                    │
├──┼──────────┼──┼──┼──────────┤
│ 17 │杓子                │ 支 │ 1  │                    │
├──┼──────────┼──┼──┼──────────┤
│ 18 │鋼鍋                │ 個 │ 2  │                    │
├──┼──────────┼──┼──┼──────────┤
│ 19 │玻璃量杯            │ 個 │ 1  │                    │
├──┼──────────┼──┼──┼──────────┤
│ 20 │筆記本              │ 本 │ 1  │                    │
├──┼──────────┼──┼──┼──────────┤
│ 21 │信紙                │ 本 │ 1  │                    │
├──┼──────────┼──┼──┼──────────┤
│ 22 │活性碳              │ 包 │ 1  │                    │
├──┼──────────┼──┼──┼──────────┤
│ 23 │吸食器              │ 個 │ 1  │                    │
├──┼──────────┼──┼──┼──────────┤
│ 24 │海洛因              │ 包 │ 1  │戊○○所有車號3D－62│
│    │                    │    │    │22號自用小客車內    │
├──┼──────────┼──┼──┼──────────┤
│ 25 │活性碳              │ 包 │ 1  │同上                │
├──┼──────────┼──┼──┼──────────┤
│ 26 │醋酸鈉              │ 瓶 │ 4  │同上                │
├──┼──────────┼──┼──┼──────────┤
│ 27 │鈀金                │ 罐 │ 1  │                    │
└──┴──────────┴──┴──┴──────────┘
附表四（查獲地點：苗栗縣竹南鎮○○街71巷13號）
┌──┬──────────┬──┬──┬──────────┐
│編號│品        名        │單位│數量│備                註│
├──┼──────────┼──┼──┼──────────┤
│ 1  │快速爐              │ 具 │ 1  │                    │
├──┼──────────┼──┼──┼──────────┤
│ 2  │大玻璃燒瓶          │ 個 │ 1  │                    │
│    │                    │    │    │                    │
├──┼──────────┼──┼──┼──────────┤
│ 3  │陶瓷漏斗            │ 只 │ 1  │                    │
├──┼──────────┼──┼──┼──────────┤
│ 4  │磅秤                │ 個 │ 1  │                    │
├──┼──────────┼──┼──┼──────────┤
│ 5  │16公斤油桶          │ 個 │ 1  │                    │
├──┼──────────┼──┼──┼──────────┤
│ 6  │塑膠勺子            │ 個 │ 2  │                    │
├──┼──────────┼──┼──┼──────────┤
│ 7  │濾紙                │ 盒 │ 2  │                    │
├──┼──────────┼──┼──┼──────────┤
│ 8  │塑膠唧筒            │ 只 │ 1  │                    │
├──┼──────────┼──┼──┼──────────┤
│ 9  │化學藥品            │ 罐 │ 6  │                    │
├──┼──────────┼──┼──┼──────────┤
│ 10 │濾網                │ 包 │ 1  │                    │
├──┼──────────┼──┼──┼──────────┤
│ 11 │活性碳素            │ 包 │ 8  │                    │
├──┼──────────┼──┼──┼──────────┤
│ 12 │真空馬達            │ 具 │ 1  │                    │
├──┼──────────┼──┼──┼──────────┤
│ 13 │塑膠量杯            │ 個 │ 3  │                    │
├──┼──────────┼──┼──┼──────────┤
│ 14 │丙酮                │ 桶 │ 2  │                    │
├──┼──────────┼──┼──┼──────────┤
│ 15 │甲劑                │ 桶 │ 1  │                    │
├──┼──────────┼──┼──┼──────────┤
│ 16 │硝酸                │ 桶 │ 1  │                    │
├──┼──────────┼──┼──┼──────────┤
│ 17 │CI（氯仿）空瓶      │ 桶 │ 1  │                    │
├──┼──────────┼──┼──┼──────────┤
│ 18 │藍色塑膠桶（含排氣管│ 桶 │ 1  │                    │
│    │）                  │    │    │                    │
└──┴──────────┴──┴──┴──────────┘
附表五（查獲地點：苗栗縣竹南鎮保安林60號）
┌──┬──────────┬──┬──┬──────────┐
│編號│品        名        │單位│數量│備                註│
├──┼──────────┼──┼──┼──────────┤
│ 1  │甲基安非他命結晶    │ 桶 │ 1  │毛重約8.8公斤，淨重 │
│    │                    │    │    │5,800公克           │
├──┼──────────┼──┼──┼──────────┤
│ 2  │液態甲基安非他命    │ 桶 │ 1  │毛重約6公斤，淨重約 │
│    │                    │    │    │5,000公克           │
├──┼──────────┼──┼──┼──────────┤
│ 3  │冰箱                │ 座 │ 1  │                    │
├──┼──────────┼──┼──┼──────────┤
│ 4  │不鏽鋼鍋            │ 個 │ 2  │                    │
├──┼──────────┼──┼──┼──────────┤
│ 5  │塑膠盤              │ 個 │ 2  │                    │
└──┴──────────┴──┴──┴──────────┘
附表六（查獲地點：臺南縣新營市土庫71之7號及後面果園貨櫃
                  屋）
┌──┬──────────┬──┬──┬──────────┐
│編號│品        名        │單位│數量│備                註│
├──┼──────────┼──┼──┼──────────┤
│ 1  │甲基安非他命結晶    │ 包 │ 1  │毛重約1公斤，淨重約 │
│    │                    │    │    │990 公克            │
├──┼──────────┼──┼──┼──────────┤
│ 2  │液態甲基安非他命    │ 桶 │ 1  │毛重約6.5公斤，淨重 │
│    │                    │    │    │約5500公克          │
├──┼──────────┼──┼──┼──────────┤
│ 3  │液態甲基安非他命    │ 桶 │ 1  │毛重約11公斤，淨重約│
│    │                    │    │    │10,000公克          │
├──┼──────────┼──┼──┼──────────┤
│ 4  │液態甲基安非他命    │ 桶 │ 1  │毛重19公斤，淨重約  │
│    │                    │    │    │17,500公克          │
├──┼──────────┼──┼──┼──────────┤
│ 5  │冰箱                │ 台 │ 1  │                    │
├──┼──────────┼──┼──┼──────────┤
│ 6  │氫氣瓶              │ 支 │ 1  │                    │
├──┼──────────┼──┼──┼──────────┤
│ 7  │脫水機              │ 台 │ 1  │                    │
├──┼──────────┼──┼──┼──────────┤
│ 8  │瓦斯桶              │ 桶 │ 1  │                    │
├──┼──────────┼──┼──┼──────────┤
│ 9  │瓦斯爐              │ 台 │ 1  │                    │
├──┼──────────┼──┼──┼──────────┤
│ 10 │丙酮                │ 桶 │ 3  │                    │
├──┼──────────┼──┼──┼──────────┤
│ 11 │真空馬達            │ 台 │ 1  │                    │
├──┼──────────┼──┼──┼──────────┤
│ 12 │甲劑                │ 桶 │ 1  │                    │
├──┼──────────┼──┼──┼──────────┤
│ 13 │鹽酸                │ 瓶 │ 5  │                    │
├──┼──────────┼──┼──┼──────────┤
│ 14 │蘇打                │ 瓶 │ 2  │                    │
├──┼──────────┼──┼──┼──────────┤
│ 15 │試紙                │ 包 │ 3  │                    │
├──┼──────────┼──┼──┼──────────┤
│ 16 │活性碳              │ 包 │ 1  │                    │
├──┼──────────┼──┼──┼──────────┤
│ 17 │食鹽                │ 包 │ 3  │                    │
├──┼──────────┼──┼──┼──────────┤
│ 18 │濾紙                │ 捆 │ 1  │                    │
├──┼──────────┼──┼──┼──────────┤
│ 19 │白報紙              │ 包 │ 1  │                    │
├──┼──────────┼──┼──┼──────────┤
│ 20 │量杯                │ 個 │ 1  │                    │
├──┼──────────┼──┼──┼──────────┤
│ 21 │漏斗                │ 個 │ 1  │                    │
├──┼──────────┼──┼──┼──────────┤
│ 22 │鋼鍋                │ 個 │ 1  │                    │
├──┼──────────┼──┼──┼──────────┤
│ 23 │塑膠皿              │ 個 │ 10 │                    │
├──┼──────────┼──┼──┼──────────┤
│ 24 │磅秤                │ 台 │ 1  │                    │
├──┼──────────┼──┼──┼──────────┤
│ 25 │電風扇              │ 台 │ 1  │                    │
├──┼──────────┼──┼──┼──────────┤
│ 26 │可樂瓶搖台          │ 具 │ 2  │                    │
├──┼──────────┼──┼──┼──────────┤
│ 27 │真空馬達            │ 台 │ 1  │                    │
├──┼──────────┼──┼──┼──────────┤
│ 28 │防毒面具            │ 包 │ 1  │                    │
├──┼──────────┼──┼──┼──────────┤
│ 29 │鋼鍋                │ 個 │ 1  │                    │
├──┼──────────┼──┼──┼──────────┤
│ 30 │活性碳              │ 包 │ 3  │                    │
├──┼──────────┼──┼──┼──────────┤
│ 31 │食鹽                │ 包 │ 2  │                    │
├──┼──────────┼──┼──┼──────────┤
│ 32 │硫酸鋇              │ 瓶 │ 3  │                    │
├──┼──────────┼──┼──┼──────────┤
│ 33 │化學藥品            │ 瓶 │ 5  │                    │
├──┼──────────┼──┼──┼──────────┤
│ 34 │量杯                │ 個 │ 2  │                    │
├──┼──────────┼──┼──┼──────────┤
│ 35 │漏斗                │ 個 │ 2  │                    │
├──┼──────────┼──┼──┼──────────┤
│ 36 │水桶                │ 個 │ 5  │                    │
├──┼──────────┼──┼──┼──────────┤
│ 37 │夾鏈袋              │ 包 │ 1  │                    │
└──┴──────────┴──┴──┴──────────┘
附表七（查獲地點：乙○○所使用車號8602-DK號自小客車內）
┌──┬──────┬──┬──┬──────────┐
│編號│品        名│單位│數量│備                註│
├──┼──────┼──┼──┼──────────┤
│ 1  │真空馬達    │ 台 │ 1  │                    │
├──┼──────┼──┼──┼──────────┤
│ 2  │活性碳      │ 包 │ 1  │                    │
├──┼──────┼──┼──┼──────────┤
│ 3  │食鹽        │ 罐 │ 1  │                    │
│    │            │    │    │                    │
├──┼──────┼──┼──┼──────────┤
│ 4  │檸檬酸鈉    │ 瓶 │ 1  │                    │
├──┼──────┼──┼──┼──────────┤
│ 5  │濾瓶        │ 瓶 │ 1  │                    │
├──┼──────┼──┼──┼──────────┤
│ 6  │甲基安非他命│ 包 │ 4  │毛重86.5公克，淨重約│
│    │            │    │    │84.5公克            │
├──┼──────┼──┼──┼──────────┤
│ 7  │手機        │ 支 │ 4  │                    │
├──┼──────┼──┼──┼──────────┤
│ 8  │無線電      │ 支 │ 2  │                    │
├──┼──────┼──┼──┼──────────┤
│ 9  │筆記本      │ 本 │ 1  │                    │
└──┴──────┴──┴──┴──────────┘
附表八（查獲地點臺南縣土庫村土庫71之7號張佩珊手提包內）
┌──┬──────┬──┬──┬──────────┐
│編號│品        名│單位│數量│備                註│
├──┼──────┼──┼──┼──────────┤
│ 1  │手機        │ 支 │ 3  │                    │
├──┼──────┼──┼──┼──────────┤
│ 2  │海洛因      │ 包 │ 1  │                    │
├──┼──────┼──┼──┼──────────┤
│ 3  │甲基安非他命│ 包 │ 1  │                    │
├──┼──────┼──┼──┼──────────┤
│ 4  │甲基安非他命│ 個 │ 1  │                    │
│    │吸食器玻璃球│    │    │                    │
└──┴──────┴──┴──┴──────────┘
附表九（查獲地點：高雄縣湖內鄉○○路105巷4弄1號9樓5之2）
┌──┬──────────┬──┬──┬──────────┐
│編號│品                名│單位│數量│備                註│
├──┼──────────┼──┼──┼──────────┤
│ 1  │吸食器              │ 套 │ 1  │                    │
├──┼──────────┼──┼──┼──────────┤
│ 2  │濾紙                │ 袋 │ 1  │                    │
├──┼──────────┼──┼──┼──────────┤
│ 3  │安非他命            │ 瓶 │ 2  │                    │
├──┼──────────┼──┼──┼──────────┤
│ 4  │打火機              │ 支 │ 4  │                    │
├──┼──────────┼──┼──┼──────────┤
│ 5  │甲基安非他命 (分裝) │ 袋 │ 1  │                    │
├──┼──────────┼──┼──┼──────────┤
│ 6  │記事本              │ 本 │ 1  │                    │
├──┼──────────┼──┼──┼──────────┤
│ 7  │支票                │ 張 │ 2  │                    │
│    │AY0000000、AY0000000│    │    │                    │
├──┼──────────┼──┼──┼──────────┤
│ 8  │疑似黑水            │ 瓶 │ 1  │                    │
└──┴──────────┴──┴──┴──────────┘
附表十（查獲地點：高雄縣湖內鄉○○路新瑞都休閒購物中心）
┌──┬──────┬──┬──┬──────────┐
│編號│品        名│單位│數量│備                註│
├──┼──────┼──┼──┼──────────┤
│ 1  │化學藥劑    │ 筒 │ 9  │                    │
├──┼──────┼──┼──┼──────────┤
│ 2  │化學藥劑    │ 瓶 │ 2  │                    │
├──┼──────┼──┼──┼──────────┤
│ 3  │化學藥劑    │鐵筒│ 1  │                    │
└──┴──────┴──┴──┴──────────┘
附表十一（沒收銷燬、沒收及不予沒收部分）：
（Ａ）附表一編號1 所示之甲基安非他命2 盒含樣品2 小包。
    　　（合計淨重約12,610公克）
  　　附表一編號2 所示之液態甲基安非他命1 桶。
      　（淨重約10,500公克）
（Ｂ）附表一除編號1 、2 、16以外之其餘全部物品。
  　　附表二所示全部物品。
（Ｃ）附表三編號1 所示之甲基安非他命1 桶。
   　　（淨重約100 公克）
  　　附表三編號3 所示之液態甲基安非他命1 桶。
    　　（淨重約1,600 公克）
  　　附表五編號1 所示之甲基安非他命1 桶。
    　　（淨重約5,800 公克）
  　　附表五編號2 所示之液態甲基安非他命1 桶。
    　　（淨重約5,000 公克）
（Ｄ）附表三除編號1 、3以外之其餘全部物品。
  　　附表四所示全部物品。
  　　附表五除編號1 、2 以外之其餘全部物品。
（Ｅ）附表六編號1 所示之甲基安非他命1 包。
    　　（淨重約990 公克）
  　　附表六編號2 所示之液態甲基安非他命1 桶。
  　　　（淨重約5,500 公克）。
  　　附表六編號3 所示之液態甲基安非他命1 桶。
    　　（淨重約10,000公克）。
  　　附表六編號4 所示之液態甲基安非他命1 桶。
    　　（淨重約17,500公克）。
（Ｆ）附表六除編號1 至4 以外之其餘全部物品。
  　　附表七除編號6以外之其餘全部物品。
  　　附表十所示全部物品。
（Ｇ）附表一編號16所示之吸食器2組。
      附表7 編號6 所示供施用之甲基安非他命4 包。
　　　附表八所示全部物品。
　　　附表九所示全部物品。
